臺灣板橋地方法院刑事判決　　　　　　　98年度訴字第2682號
公　訴　人　臺灣板橋地方法院檢察署檢察官
被　　　告　陳瑞謙
選任辯護人　劉大新律師
被　　　告　葉怡軒
選任辯護人　陳化義律師
被　　　告　許萬德
選任辯護人　方興中律師
被　　　告　吳愷軒
選任辯護人　郭世昌律師
　　　　　　呂丹琪律師
被　　　告　鍾文淦
指定辯護人　湯明純（本院公設辯護人）
上列被告因違反毒品危害防制條例等案件，經檢察官提起公訴（
97年度偵字第24017 號、98年度偵字第12353 、14052 、16593
、16985號），本院判決如下：
    主  文
陳瑞謙共同犯如附表一所示之罪，處如附表一所示之刑。應執行
有期徒刑拾捌年陸月。扣案之海洛因包（驗餘總淨重點壹陸
公克）、甲基安非他命伍包（驗餘總淨重貳拾肆點貳陸捌捌公克
）均沒收銷燬；上開海洛因外包裝袋只、甲基安非他命之外包
裝袋伍只、SONY ERICSSON 手機壹支（內含門號0000000000號SI
M卡 壹張）、MOTOROLA手機壹支（內含門號0000000000號SIM 卡
壹張）、電子磅秤臺、小型分裝袋玖包、中型分裝袋貳包均沒
收之。未扣案之犯罪所得共計新臺幣萬玖仟元與吳愷軒連帶沒
收，如不能沒收時，以其與吳愷軒之財產連帶抵償之。
吳愷軒共同犯如附表一所示之罪，處如附表一所示之刑。應執行
有期徒刑拾陸年。扣案之甲基安非他命伍包（驗餘總淨重貳拾肆
點貳陸捌捌公克）均沒收銷燬；上開甲基安非他命之外包裝袋伍
只、SONY ERICSSON 手機壹支（內含門號0000000000號SIM 卡壹
張）、MOTOROLA手機壹支（內含門號0000000000號SIM 卡壹張）
、電子磅秤臺、小型分裝袋玖包、中型分裝袋貳包均沒收之。
未扣案之犯罪所得共計新臺幣萬玖仟元與陳瑞謙連帶沒收，如
不能沒收時，以其與陳瑞謙之財產連帶抵償之。
陳瑞謙、吳愷軒其餘被訴部分均無罪。
葉怡軒、許萬德、鍾文淦均無罪。
    事  實
一、陳瑞謙前因施用毒品違反毒品危害防制條例案件，經臺灣高
    等法院以92年度上訴字第1513號判處有期徒刑1 年、7 月，
    定應執行有期徒刑1 年5 月確定；復因施用毒品案件，經臺
    灣宜蘭地方法院以94年度易字第258 號判處有期徒刑8 月確
    定，經接續上開有期徒刑1 年5 月執行，於民國95年5 月25
    日假釋出監，並付保護管束，於95年11月30日保護管束期滿
    ，未經撤銷假釋，其有期徒刑以已執行完畢論。
二、陳瑞謙明知海洛因係屬毒品危害防制條例第2 條第2 項第1
    款所規定之第一級毒品，不得持有，亦明知甲基安非他命為
    毒品危害防制條例規範之第二級毒品，亦係經行政院衛生署
    依藥事法規定明令公告禁止製造、調劑、輸入、輸出、販賣
    或陳列之毒害藥品，為禁藥，不得持有及轉讓，竟分別基於
    持有第一級毒品之犯意及轉讓禁藥甲基安非他命之犯意，為
    如附表一編號1 、2 所示之行為。【即起訴書犯罪事實附表
    一編號一、二部分】。
三、又陳瑞謙、吳愷軒明知甲基安非他命係屬毒品危害防制條例
    第2 條第2 項第2 款所規定之第二級毒品，不得販賣，竟基
    於共同販賣第二級毒品甲基安非他命以牟利之犯意聯絡，於
    附表一編號3 至5 所示之時、地，以其等所有附表所示門號
    之行動電話作為販賣毒品之聯絡工具，販賣第二級毒品甲基
    安非他命予附表一編號3 至5 所示之人，並獲得如附表一編
    號3 至5 所示之販賣毒品所得款項。【即起訴書犯罪事實附
    表一編號六及檢察官補充理由書附表一編號六-2、六-3、六
    -4 部分】。
四、嗣經本院核發搜索票，由警方於97年8 月17日晚間9 時50分
    許，持赴臺北縣鶯歌鎮（現已改制為新北市鶯歌區，以下仍
    援用原名）鶯桃路362-1 號「北國之春汽車旅館」第105 室
    搜索，因而查悉上情。並扣得海洛因3 包（驗前總淨重3.16
    公克）。
五、另經本院核發搜索票，由警方於98年6 月16日晚間10時30分
    許至17日凌晨3 時20分許，分別持赴臺北縣板橋市○○路14
    巷3 號「挪威森林汽車旅館」第812 室、陳瑞謙租屋處即桃
    園縣中壢市○○○路16巷25號4 樓、吳愷軒住處即桃園縣桃
    園市○○○街327 巷2 號、陳瑞謙之女友張珮茹住處即臺北
    縣新莊市○○路377 巷17弄62號5 樓搜索，因而查悉上情。
    又
  (一)於上開臺北縣板橋市○○路14巷3 號「挪威森林汽車旅館」
    第812 室扣得SONY ERICSSON 手機1 支（內含0000000000號
    號SIM 卡1 張）。
  (二)於上開桃園縣中壢市○○○路16巷25號4 樓處扣得陳瑞謙所
    有甲基安非他命3 包（驗餘總淨重17.69 公克）、陳瑞謙所
    有供其販賣第二級毒品甲基安非他命所用之電子磅秤2 臺（
    起訴書誤載為1 臺）、小型分裝袋9 包、中型分裝袋2 包、
    葡萄糖1 包。
  (三)於上開桃園縣桃園市○○○街327 巷2 號處扣得陳瑞謙、吳
    愷軒所有供其販賣第二級毒品甲基安非他命所用之電子磅秤
    1 台、吳愷軒所有供其販賣第二級毒品甲基安非他命之MOTO
    ROLA手機1 支（內含0000000000號SIM 卡1 張）。
  (四)於上開臺北縣新莊市○○路377 巷17弄62號5 樓處扣得甲基
    安非他命2 包（驗餘總淨重6.5788公克）。
六、案經臺北縣政府（現改制為新北市政府）刑事警察大隊移送
    臺灣板橋地方法院檢察署檢察官偵查起訴。
    理  由
甲、有罪部分：
壹、證據能力部分：
一、證人胡順仲於警詢之陳述無證據能力：
    按證人胡順仲於警詢為其所涉事實為見聞之陳稱，係屬被告
    以外之人所為之言詞供述，今既經被告陳瑞謙之辯護人對此
    部分證據能力聲明異議，公訴人復未明確指出證人胡順仲於
    警詢之作證內容有何較為可信之特別情況，而得依刑事訴訟
    法第159 條之2 規定例外取得證據能力情形，故依同法第15
    9 條第1 項之規定，應認證人胡順仲於警詢時之證述不具證
    據能力。
二、證人胡順仲於偵查中之具結證述有證據能力：
  (一)按92年修正公布之刑事訴訟法改採以當事人進行為主之訴訟
    制度，檢察官代表國家偵查犯罪、實施公訴，基於當事人一
    方原告之地位，就被告所犯及訴訟條件與據以認定證據能力
    等訴訟程序上之事實，固應善盡舉證責任。然因檢察官訊問
    證人等被告以外之人時，均能遵守法律規定而不致違法取供
    ，並令具結，可信性極高，為兼顧理論與實務，乃於同法第
    159 條之1 明定檢察官於偵查程序取得被告以外之人所為陳
    述，除顯有不可信之情況者外，均有證據能力，得為證據。
    故被告、辯護人若主張其顯有不可信之情形者，本乎當事人
    主導證據調查原則，自應負舉證責任，否則，被告以外之人
    向檢察官所為之陳述，毋庸另為證明，即得作為認定被告犯
    罪之證據。而所謂「顯有不可信」之情況，係指其不可信之
    情形，甚為顯著了然者，固非以絕對不須經過調查程序為條
    件，然須從卷證本身，綜合訊問時之外部情況，為形式上之
    觀察或調查，即可發現，無待進一步為實質調查之情形而言
    ，最高法院96年度台上字第5684號判決意旨參照。
  (二)本案被告陳瑞謙之辯護人雖爭執證人胡順仲於偵查中之陳述
    屬被告以外之人於偵查中之供述，且未經交互詰問，而認無
    證據能力，然辯護人並未釋明上開證人於偵查中之陳述有何
    顯不可信之情況，又本院於審理時業已傳喚上開證人到庭進
    行交互詰問，惟經本院傳喚、拘提後，證人胡順仲仍未到庭
    （見本院卷六第205 、249 頁），而已保障被告陳瑞謙之對
    質詰問權，自不得再對證人胡順仲於偵查中具結後之證述，
    藉前開理由予以爭執其證據能力。準此，證人證人胡順仲於
    偵查中所為之證述，已獲致程序性之擔保，復未查得相關所
    言存有何等顯不可信之具體情狀，揆諸首揭說明，自應認證
    人胡順仲於偵查中具結後之證述有證據能力。
三、被告吳愷軒於第一次警詢中之自白及偵查中之自白均有證據
    能力：
    按被告之自白，非出於強暴、脅迫、利誘、詐欺、疲勞訊問
    、違法羈押或其他不正之方法，且與事實相符者，得為證據
    ；刑事訴訟法第156 條第1 項定有明文。被告吳愷軒於本院
    準備程序中陳稱，員警於98年6 月17日凌晨1 時50分許至其
    住處執行搜索，其因害怕哭了一整晚，故至同日上午10時24
    分許製作警詢筆錄時，已精神不濟，其於警詢中所為之自白
    欠缺任意性等語（見本院卷三第209 頁）。經查，本件員警
    於98年6 月17日凌晨1 時50分許至被告吳愷軒位於桃園縣桃
    園市○○○街327 巷2 號住處執行搜索，此有臺北縣政府警
    察局刑事警察大隊之搜索、扣押筆錄在卷可稽（見98年度偵
    字第16985 號卷第89頁），復被告吳愷軒於同日上午10時24
    分許始開始製作第一次警詢筆錄、於同日下午1 時1 分許製
    作第二次警詢筆錄，此亦有被告吳愷軒之警詢筆錄2 份附卷
    可考（見第16985 號卷第42、47頁）。經本院勘驗被告吳愷
    軒於98年6 月17日上午10時24分許之警詢筆錄，被告吳愷軒
    於警詢之初，雖不斷哭泣，然警員仍採一問一答方式進行，
    被告吳愷軒之供述內容與警詢筆錄記載大致相符，且警詢錄
    影、錄音清晰，其間除被告吳愷軒如廁外，均全程連續錄影
    、錄音，且被告吳愷軒對於員警詢問之問題回答均為連續之
    陳述，過程中被告吳愷軒或有語氣中斷情形，然嗣後即流暢
    陳述，客觀上並無因疲勞訊問而有沈睡狀或前後陳述顯然矛
    盾之情形，業據本院於準備程序中勘驗屬實，並記明筆錄及
    製有被告吳愷軒第一次警詢勘驗筆錄在卷可憑（見本院卷第
    293 頁反面、第295 至323 頁）。復參以被告吳愷軒警詢時
    若確實遭到警察以不法方式取供，衡情其於檢察官訊問時即
    應提出員警不法取供之抗辯，然被告吳愷軒於98年6 月17日
    晚間9 時4 分許，在臺灣板橋地方法院檢察署接受檢察官訊
    問時，其非但未為任何於警詢時有非法取供之陳述，且於偵
    查中仍供承「陳瑞謙叫我作什麼，我就作什麼」、「是我自
    己要幫陳瑞謙拿的」之陳述（見第16985 號卷第300 、301
    頁），檢察官尚且訊問被告吳愷軒所使用之電話號碼，最終
    且訊問「現在精神狀況好不好」，被告吳愷軒仍得以正確回
    答，並稱「我都聽得懂檢察官的問話」等語（見偵字第1698
    5 號卷第302 頁），核與被告吳愷軒上開第一次警詢時陳述
    相符，是被告吳愷軒於本院準備程序時辯稱其第一次警詢及
    偵查中之自白非屬任意性云云，難認與事實相符，並非足採
    。
四、被告吳愷軒於第二次警詢中之自白無證據能力：
    經本院勘驗被告吳愷軒之第二次警詢筆錄，製作筆錄之員警
    詢問被告吳愷軒「你是怎樣啦」、「為什麼一直哭」，被告
    吳愷軒仍持續哭泣，不為回答（見本院卷三第325 頁）；製
    作筆錄約一段時間後，員警復又詢問被告吳愷軒「幹嘛一直
    哭啦？你想睡覺喔？是不是？」、「是不是啦」，被告吳愷
    軒亦未有反應（見本院卷三第327 頁），業據本院於準備程
    序中勘驗屬實，並記明筆錄及製有被告吳愷軒第二次警詢勘
    驗筆錄在卷可憑。由上開製作筆錄之過程觀之，被告吳愷軒
    於98年6 月17日下午1 時1 分許製作第二次製作警詢筆錄之
    際，距員警執行搜索時間已有11小時，被告吳愷軒確實已有
    疲勞狀態，員警既已察覺，即應停止詢問，使被告吳愷軒為
    適當之休息後始再行程序，然員警仍逕為詢問，則被告吳愷
    軒上開所辯非屬無稽。揆諸上開規定，被告吳愷軒於98年6
    月17日下午1 時1 分許所為之第二次警詢中供述，無證據能
    力。
五、被告鍾文淦於警詢中之自白有證據能力：
    被告鍾文淦於本院準備程序中辯稱：伊警詢中所為之自白乃
    係於精神不濟之狀況下所為，且警方都會打斷伊的回答，警
    方自己在回答云云（見本院卷五第67頁、卷七第131 頁反面
    ）。惟本院於準備程序中當庭播放被告鍾文淦於98年5 月15
    日第三次警詢之錄音光碟，被告鍾文淦於該次警詢筆錄亦採
    一問一答方式，被告鍾文淦供述內容與警詢筆錄記載大致相
    符，均全程連續錄音、錄影，且被告鍾文淦之回答均為連續
    之陳述，語氣自然流暢，亦無逐字照念，遭員警強行打斷其
    陳述，或客觀上因精神疲勞而前後陳述顯有矛盾之情，業據
    本院於99年7 月12日準備程序中勘驗屬實，並製有被告鍾文
    淦警詢勘驗筆錄一件在卷可憑（見本院卷五第68至84頁）。
    是可認定被告鍾文淦於警詢所為之陳述均係出於其自由意志
    而為，則被告鍾文淦上開所辯，委無足採，而應認有證據能
    力。
六、又按被告以外之人於審判外之陳述，雖不符刑事訴訟法第15
    9 條之1 至第159 條之4 之規定，而經當事人於審判程序同
    意作為證據，法院審酌該言詞陳述或書面陳述作成時之情況
    ，認為適當者，亦得為證據；當事人、代理人或辯護人於法
    院調查證據時，知有第159 條第1 項不得為證據之情形，而
    未於言詞辯論終結前聲明異議者，視為有前項之同意，刑事
    訴訟法第159 條之5 定有明文。本件有罪部分認定所援引之
    部分證據資料，固屬傳聞證據，然被告陳瑞謙、吳愷軒於本
    院準備程序時，對該等證據資料之證據能力未於言詞辯論終
    結前聲明異議，本院審酌各該證據作成時之狀況，並無違法
    取證或有不宜作為證據情形，依上揭說明，均有證據能力，
    合先敘明。
貳、實體部分：
一、認定犯罪事實所憑之證據及理由：
  (一)就被告陳瑞謙所為附表一編號1 部分：
    訊據被告陳瑞謙固坦承其於97年8 月17日晚間9 時40分為警
    在臺北縣鶯歌鎮○○路362-1 號「北國之春汽車旅館」第10
    5 室遭警方搜索，惟於本院審理時矢口否認該時扣案之海洛
    因3 包為其所持有，辯稱：當日遭查扣之物品有安非他命11
    包、海洛因3 小包、葡萄糖1 包、小分裝袋50個、大分裝袋
    15個、玻璃球1 顆、電子磅秤1 臺、新臺幣（下同）43萬5,
    000 元、NOKIA 手機（含門號0000000000號SIM 卡1 張）1
    支、SONY ERICSSON 手機（含門號0000000000號SIM 卡1 張
    ）1 支、隨身碟1 個等物（見97年度偵字第24017 號卷第45
    至47頁），然扣案之海洛因3 包實係另一在場女子持有；上
    開扣案物品因放置於一個包包內，又扣案之隨身碟內有其與
    女友之相片電子檔案，故其在警詢時始陳述上開扣押物品均
    為其所持有云云（見本院卷七第88頁）。又雖共同被告即當
    日在場之人葉怡軒陳述：當日警察敲門，我們就把毒品全部
    放在一個包包內；扣案之海洛因3 包是另一名女子的云云（
    見本院卷七第88頁）。然查，證人即在場之人胡順仲於偵查
    時證稱：除伊所有之玻璃球吸食器1 組外，警方在場查獲之
    所有東西都是被告陳瑞謙所有等語（見97年度偵字第24017
    號卷第62頁）；又雖證人胡順仲於警詢時尚稱：上開扣押之
    物，伊確定現金及手機為被告陳瑞謙所有，其餘扣押物品伊
    不確定（見97年度偵字第24017 號卷第23頁），惟於偵查中
    證人胡順仲既未受強暴、脅迫而為不正之證述，且為警方查
    獲時於現場之人，倘未能確認扣押物品為何人所有，應即持
    與警詢相同之陳述，而無可能明確指述上開扣押物品均為被
    告陳瑞謙所有。況被告陳瑞謙於查獲當日於警詢之際，即已
    明確陳述警方所查獲之物都是我的；該海洛因是以一錢（3.
    75公克）1 萬7,000 元之價格向綽號「阿展」之男子所購買
    等語（見97年度偵字第24017 號卷第14、15頁）；復於偵查
    中再次供述：編號22的海洛因是我的；海洛因是97年8 月15
    日在樹林火車站向綽號阿展的男子買的，當時有3 包，花了
    1 萬7,000 元等語（見97年度偵字第24017 號卷第63頁）。
    是被告陳瑞謙於警詢及偵查時均已明確供述其購買海洛因之
    時間、價格及對象，前後並無矛盾之處，又其於警詢及偵查
    中並未受有強暴、脅迫或其他不正方法而為不實之陳述；且
    其於警詢之際，尚有律師陪同在場接受詢問，則被告陳瑞謙
    上開之陳述堪認與事實相符，共同被告葉怡軒於本院所為之
    「海洛因為另一女子所有」陳述，並無其他證據佐證與事實
    相符。故依據被告陳瑞謙之陳述及證人胡順仲之證述，堪認
    扣案之海洛因3 包為被告陳瑞謙持有無誤，被告陳瑞謙持有
    第一級毒品海洛因3 包之犯行，堪以認定，應依法論科。
  (二)就被告陳瑞謙所為附表一編號2 部分：
    訊據被告陳瑞謙固亦坦承其於97年8 月17日晚間9 時40分為
    警在臺北縣鶯歌鎮○○路362-1 號「北國之春汽車旅館」第
    105 室為警查獲，在場之人除伊外，尚有胡順仲、葉怡軒及
    詹佩錡三人，惟矢口否認在上開地點為警查獲前之同日某時
    許曾轉讓第二級毒品甲基安非他命予胡順仲，辯稱：當日係
    詹佩錡、葉怡軒攜帶電腦至上開地點給胡順仲修理，伊並未
    與胡順仲在上開地點一同施用毒品，亦未轉讓第二級毒品甲
    基安非他命予胡順仲云云。然查，證人胡順仲於偵查中已明
    確證述：我昨天（按即97年8 月17日）帶安非他命到北國之
    春汽車旅館施用，被告陳瑞謙也在那邊，我自己帶去的安非
    他命用完了，故問被告陳瑞謙可否施用被告陳瑞謙所有之甲
    基安非他命，被告陳瑞謙說要用就拿去等語（見97年度偵字
    第24017 號卷第62頁）；再者，當日警方於「北國之春汽車
    旅館」第105 號房確實查扣有上開甲基安非他命11包，被告
    陳瑞謙尚且自承該11包甲基安非他命為伊所有（見97年度偵
    字第2401 7號卷第14頁）。又員警於上開時地搜索之際，亦
    扣有證人胡順仲所有之甲基安非他命吸食器一組，可認證人
    胡順仲所述其於上開汽車旅館房內施用甲基安非他命乙情，
    並非虛妄。況證人胡順仲與被告陳瑞謙間並無仇怨，又因此
    自被告陳瑞謙處免費取得甲基安非他命，證人胡順仲自無於
    偵查中誣指被告陳瑞謙轉讓甲基安非他命予其之必要，故堪
    認證人胡順仲於偵查中所為在上開汽車旅館之105 號房內，
    被告陳瑞謙攜有甲基安非他命，其為解除藥癮，即向被告陳
    瑞謙要求使用被告陳瑞謙所有之甲基安非他命，被告陳瑞謙
    旋即無償轉讓數量不詳之甲基安非他命予胡順仲等語為可採
    。雖被告陳瑞謙空言否認犯罪，並稱證人胡順仲於警詢及偵
    查中所述前後矛盾，證人胡順仲所為之證述不可採信云云（
    見本院卷七第111 頁），然證人胡順仲於偵查中上開所述與
    警詢時陳述被告陳瑞謙有提供毒品供其施用，被告陳瑞謙未
    向其收取費用等語（見97年度偵字第24017 號卷第25頁）尚
    無齟齬之處，被告陳瑞謙空言所辯實不足採，本件事證已臻
    明確，被告轉讓第二級毒品甲基安非他命之犯行堪以認定，
    應予依法論科。
  (三)就被告陳瑞謙、吳愷軒所為附表一編號3 部分：
    訊據被告陳瑞謙固坦承伊綽號為「阿文」、「阿謙」、「斯
    文」（見偵字第16985 號卷第17頁、第312 頁）；門號0000
    000000號行動電話為伊所有並使用（見偵字第16985 號卷第
    18頁）之事實，惟矢口否認此部分之犯行，辯稱：伊並未把
    毒品放置於被告吳愷軒處，亦未販賣毒品云云。被告吳愷軒
    則坦承門號0000000000號行動電話為其所有並使用；伊之綽
    號為「發燒」、「妹妹」（見偵字第16985 號卷第300 頁）
    之事實，惟亦矢口否認此部分之犯行，並於本院審理程序時
    辯稱：其並未販賣毒品云云。惟查：
  1.證人任海平於本院審理時證稱：其曾有一臺灣大哥大開頭號
    碼為0983之門號，該門號係在98年間所申辦，一直使用至98
    年10月間入監服刑為止等語（見本院卷六第209頁反面、第
    210 頁）。是證人任海平於98年6 月間確曾使用門號開頭為
    0983之門號之事實堪以確定。又被告陳瑞謙於98年6 月11日
    凌晨3 時50分許以門號0000000000號行動電話撥打予被告吳
    愷軒所有門號為0000000000號行動電話，並向被告吳愷軒告
    知「海萍（音譯）會過去喔」（見偵字第16985 號卷第129
    頁），旋即使用門號為0000000000號之人於同日凌晨3時58
    分撥打電話予被告陳瑞謙，告稱「我快到了，差不多再2 分
    鐘就到了」，被告陳瑞謙則答稱「好，我叫他幫你開」（見
    第16985 號卷第131 頁）。是以，於被告陳瑞謙告知被告吳
    愷軒，綽號為「海萍」之人將至被告吳愷軒住處，旋即持用
    門號0000000000號之人告知被告陳瑞謙即將到達，已足堪認
    定該持有0000000000門號之人為綽號「海萍」之人無誤。又
    證人任海平於本院審理時亦再證述：在其所認識之人裡，並
    無另一名叫「海平」之人；其有施用甲基安非他命及海洛因
    之習慣等語（見本院卷六第210 頁）。繼之，證人任海平於
    本院審理時證述：認識被告吳愷軒，但不熟，她就住在我租
    的房子的斜對面等語（見本院卷六第209 頁），復參諸被告
    吳愷軒與被告陳瑞謙於同日凌晨3 時58分41秒對話，被告吳
    愷軒對於拿取毒品者快至其住處之際，向被告陳瑞謙答稱「
    他在那個唷，他在他另外一邊嗎」、「是喔，他沒在那邊過
    夜過喔」、「幹，害我一直看他家，你知道嗎」等語（見偵
    字第16985 號卷第131 頁第3 則譯文）。從而，證人任海平
    居住於被告吳愷軒住家斜對面，該使用門號0000000000之綽
    號為「海萍」人即為本件證人任海平無誤。
  2.又證人任海平於98年6 月11日凌晨4 時6 分許以上開000000
    0000門號電話撥打予被告陳瑞謙，證人任海平尚且向被告陳
    瑞謙稱「我還差2 個，然後我還要借一個喔」、「我就先3
    個好了」、「好嘛就一點咩，3 個咩」，被告陳瑞謙復向證
    人任海平稱「你4 個這樣子，1 萬比較那個」，最終證人任
    海平則答稱「對對4 個4 個」等語（見偵字第16985 號卷第
    131 頁通訊監察譯文）。觀諸二人間之對話，雖未明確表示
    所約定之標的為毒品，然該對話與現今一般販賣毒品者於電
    話中使用之隱晦言語之情則無不同，倘二人間所約定之標的
    非屬毒品，當無可能僅以「3 個」、「4 個」量詞為約定之
    表示；又被告陳瑞謙於該對話最終則稱「4 個這樣子，1 萬
    比較那個」等語，顯係對於證人任海平所欲拿取之毒品要求
    相當之對價係4 公克、1 萬元。是以，上開二人間之對話，
    為證人任海平欲向被告陳瑞謙購買毒品之約定，足堪認定。
    再者，雖該次二人對話並未提及所交易者為何種毒品，然證
    人任海平於本院審理時已證稱其所施用之毒品為甲基安非他
    命及海洛因，又被告吳愷軒於偵查中則證述：伊幫被告陳瑞
    謙交付之毒品為第二級毒品甲基安非他命等語（見偵字第
    16985 號卷第302 頁），是堪認被告陳瑞謙此部分所販賣之
    毒品為第二級毒品甲基安非他命。
  3.另被告吳愷軒雖否認被告陳瑞謙放置第二級毒品甲基安非他
    命於其住處，並否認其曾負責交付毒品予被告陳瑞謙所交代
    之人。然查，於證人任海平與被告陳瑞謙為上開對話前之同
    日凌晨3時50分許，被告陳瑞謙確實以門號為0000000000 號
    行動電話撥打予被告吳愷軒所有之門號0000000000號行動電
    話，並告知「海平會過去喔」（見偵字第16985 號卷第129
    頁）；被告陳瑞謙旋於同日3 時58分41秒再次撥打電話予被
    告吳愷軒告知「他再2 分鐘才會到」、「他如果還要的話你
    再跟我講」等語（見偵字第16985 號卷第131 頁）。可認證
    人任海平於該次與被告陳瑞謙約定購買第二級毒品甲基安非
    他命，係向被告吳愷軒拿取，且據被告陳瑞謙告知吳愷軒「
    他如果還要的話你再跟我講」之內容觀之，被告吳愷軒明知
    所販賣者為毒品之事實亦堪認定。繼之，被告吳愷軒於同日
    凌晨3 時58分41秒與被告陳瑞謙通話之際，尚且表明等候證
    人任海平之到來；於證人任海平至其住處並與被告陳瑞謙電
    話聯絡確定交易之數量、價格時，被告吳愷軒且在證人任海
    平身旁發言「5 個5 個，不要不要，5 個就好」等語（見偵
    字第16985 號卷第131 頁第3 、4 則譯文）。又被告陳瑞謙
    與證人任海平該次交易者為第二級毒品甲基安非他命之情，
    已如上述。況被告吳愷軒於偵查中已明確供述：被告陳瑞謙
    叫我做什麼，我就做什麼；被告陳瑞謙叫我拿毒品給其他人
    ，這種情況至少有3 、4 次了，都是拿到我桃園住處的附近
    ；被告陳瑞謙把毒品放在我這裡，大部分是被告陳瑞謙自己
    施用，只有幾次他叫我拿給別人；交付的對象我只知道「海
    瓶」，其他的我都不知道名字等語（見偵字第16985 號卷第
    300 至301 頁），觀諸被告吳愷軒於偵查中之陳述與上開客
    觀之事實相符，而可採信。綜上，被告陳瑞謙將第二級毒品
    甲基安非他命放置於被告吳愷軒住處，於與證人任海平約定
    交易之數量、價格後，要求證人任海平前往被告吳愷軒住處
    ，由被告吳愷軒負責交付第二級毒品甲基安非他命之事實，
    亦足堪認定。被告陳瑞謙、吳愷軒至終均未能解釋伊等上開
    通聯譯文之對話內容之具體事實為何，僅泛稱伊等並未販賣
    毒品予證人任海平，則被告陳瑞謙、吳愷軒空言所辯當均不
    足採信。
  (四)就被告陳瑞謙、吳愷軒所為附表一編號4 部分：
    訊據被告陳瑞謙、吳愷軒亦矢口否認此部分之犯行，並於本
    院審理程序時均辯稱：其並未販賣毒品云云。惟查：
  1.被告陳瑞謙於98年6 月11日晚間6 時32分38秒以門號000000
    0000號撥打電話予被告吳愷軒使用之0000000000門號，明確
    告知被告吳愷軒「胖小雅在下面」、「他要一張」、「你就
    給他3 」；被告吳愷軒答稱「加袋喔」；被告陳瑞謙稱「加
    袋是5 啦」；被告吳愷軒又回稱「我哪來的那個，就3 就對
    了啦」等語（見偵字第16985 號卷第134 頁第2 則譯文）。
    觀諸上開被告陳瑞謙、吳愷軒間之對話，二人間對於交易標
    的內容亦多所隱晦，未曾言明交易之物為何，然與一般交易
    毒品者多用以量詞表示之情並無不同，是被告陳瑞謙交代被
    告吳愷軒交付「胖小雅」之物為毒品之事實甚明約定。又被
    告陳瑞謙對於綽號為「胖小雅」之人所欲購買之數量於對話
    中一再表明「3 」、「加袋是5 」，另已明確表示「他要一
    張」，此據一般販賣毒品者通常以「3 」、「5 」表示0.3
    及0.5 公克，「一張」暗指新臺幣1,000 元之情亦相符合，
    則被告陳瑞謙與「胖小雅」間曾約定交易毒品，並要求「胖
    小雅」至被告吳愷軒住處拿取之事實，已然明確。再者，雖
    該次二人對話並未提及所交易者為何種毒品，然依被告吳愷
    軒於偵查中上開所述，亦堪認被告陳瑞謙此部分所販賣之毒
    品為第二級毒品甲基安非他命無誤。
  2.至被告吳愷軒雖亦否認有販賣第二級毒品甲基安非他命之事
    實，惟據上開之通聯譯文，被告吳愷軒於被告陳瑞謙要求交
    付「胖小雅」0.3公克之甲基安非他命時，尚且得以回稱「
    加袋喔」，可認被告吳愷軒對於該次毒品交易之內容、重量
    有所瞭解。又被告吳愷軒於偵查中明確證述被告陳瑞謙將第
    二級毒品放置於伊住處，並交付第二級毒品予被告陳瑞謙所
    交代之人，然並未代為收取對價已如上述（見偵字第16985
    號卷第300 至301 頁），可認被告吳愷軒於偵查中所述與上
    開客觀事實相符，而可採信。是被告吳愷軒於上開時、地交
    付0.3 公克之第二級甲基安非他命與「胖小雅」之成年人，
    另由被告陳瑞謙收受該毒品之對價1,000 元之事實，即堪以
    認定。被告陳瑞謙、吳愷軒就此部分，僅空言辯稱未曾販賣
    毒品，當不足採信。
  (五)就被告陳瑞謙、吳愷軒所為附表一編號5 部分：
    訊據被告陳瑞謙、吳愷軒亦矢口否認此部分之犯行，並於本
    院審理程序時均辯稱：其並未販賣毒品云云。惟查：
  1.證人任海平於98年6 月12日中午12時47分32秒以門號000000
    0000號撥打電話予被告陳瑞謙使用之0000000000號門號，明
    確告知被告陳瑞謙「苗栗的說要找那個玉石頭」、「你那邊
    不是有半顆要拿給他看嗎」、「大顆的1 兩2 兩的吧」、「
    他要兩的兩啦」；被告陳瑞謙亦明確向證人任海平答稱「半
    個就好了」、「小的半個喔」、「我知道我知道，你講的意
    思就半兩」等語（見偵字第16985 號卷第135 頁第2 則譯文
    ）。嗣後證人任海平於同日下午1 時36分許再次以上開電話
    撥打予被告陳瑞謙，二人間尚且對話以「（被告陳瑞謙）那
    麼少怎麼跟他講價錢（證人任海平）你就跟我講一個價錢，
    好讓我過去跟他講阿，我打電話跟他講就好了（被告陳瑞謙
    ）你跟他講ㄟ（證人任海平）3 （被告陳瑞謙）不用啦（證
    人任海平）阿不用（被告陳瑞謙）看啦，因為如果下次想那
    個的時候，你跟他講27啦，27、28，28啦（證人任海平）28
    好」等語（見偵字第16985 號卷第136 頁第3 則譯文）。是
    由被告陳瑞謙與證人任海平上開對話觀之，倘二人確係對於
    購買玉石頭乙事為交談，對話中當不可能以「1 兩、2 兩」
    及「大的、小的」之用詞形容，故二人間顯係對購買甲基安
    非他命所為之對話；再者，被告陳瑞謙與證人任海平間尚且
    就所交易之甲基安非他命價格為「27」或「28」為討論，可
    認被告陳瑞謙確實對於所交易之甲基安非他命是否獲有利益
    等情有所計算，最終則約定價格為2 萬8,000 元（此部分雖
    檢察官認定為每克2,800 元，惟依法院審理實務及罪疑唯輕
    原則，仍應認定該28所指為總價2 萬8,000 元）。是被告陳
    瑞謙就此部分，有販買甲基安非他命之事實，應堪認定。
  2.又證人任海平於上開與被告陳瑞謙交易甲基安非他命之通聯
    對話中，另對被告陳瑞謙稱「你就幫我聯絡妹妹啊」，被告
    陳瑞謙尚且稱「妹妹那邊哪有那麼多」、「你去找妹妹那邊
    拿就好啦」等語（見偵字第16985 號卷第135 頁第2 則譯文
    第8 、9 行、第136 頁第1 則通聯譯文第10行）。被告陳瑞
    謙旋即於下午1 時4 分許以0000000000號電話撥打予被告吳
    愷軒使用之0000000000號電話，告知「海平等一下去那個拿
    一半」等語（見偵字第16985 號卷第136 頁第2 則譯文）。
    則被告吳愷軒既自承伊使用之綽號為「發燒」、「妹妹」，
    且行動電話門號0000000000號為其所有，是被告陳瑞謙上開
    通聯對象即為被告吳愷軒堪以認定。再者，被告吳愷軒於上
    開電話內容中亦明確答稱「他（指海平）拿多少」等語，可
    知被告陳瑞謙確實將甲基安非他命放置於被告吳愷軒處，而
    被告吳愷軒亦明知證人任海平所欲交易拿取之物即為甲基安
    非他命，始為上開之對話。再者，證人任海平於同日下午1
    時36分53秒許撥打電話予被告陳瑞謙，告知「我在（再）2
    分鐘到他樓下」、「叫你妹妹開門喔」、「我到了到了」等
    語（見偵字第16985 號卷第136 至13 7頁），證人任海平嗣
    後並未就此再與被告陳瑞謙有所聯繫，亦足認證人任海平確
    實已至被告吳愷軒住處並交易甲基安非他命既遂。從而，被
    告吳愷軒於上開時、地交付半兩之第二級毒品甲基安非他命
    與證人任海平，另由被告陳瑞謙向證人任海平收受該毒品對
    價2 萬8,000 元之事實，堪以認定。而被告陳瑞謙、吳愷軒
    就此部分，僅空言辯稱未曾販賣毒品，當不足採信。綜上所
    述，被告陳瑞謙就附表一編號1 至5 ，被告吳愷軒就附表一
    編號3 至5 之各次犯行事證已臻明確，犯行堪以認定，應依
    法論科。
二、論罪科刑部分：
  (一)就附表一編號1 部分：
  1.核被告陳瑞謙所為，係犯毒品危害防制條例第11條第1 項之
    持有第一級毒品罪。
  2.公訴人雖認被告陳瑞謙就此部分所為，應係觸犯毒品危害防
    制條例第4 條第1 項之販賣第一級毒品罪嫌。然按販賣毒品
    之所謂販賣行為，係行為人基於營利之目的，而販入或賣出
    毒品而言，換言之，販賣毒品者，其主觀上須有營利之意圖
    ，且客觀上有販賣之行為，始足當之（最高法院93年度台上
    字第1651號判決參照）。經查：員警於97年8 月17日雖於上
    開「北國之春汽車旅館」扣得第一級毒品海洛因3 包、甲基
    安非他命11包（此部分應另為免訴判決，詳如下述）、葡萄
    糖1 包、小分裝袋50個、大分裝袋15個、玻璃球1 顆、電子
    磅秤1 臺及現金43萬5,000 元等物，然起訴書並未有相當之
    證據可供證明被告陳瑞謙有基於營利之目的，販入上開扣案
    之海洛因，亦未有相當之證據證明被告陳瑞謙於何時、何地
    意圖營利賣出第一級毒品海洛因，或其賣出之對象為何。從
    而，已不能逕論被告陳瑞謙意圖販賣而持有第一級毒品之犯
    行。又公訴人認被告陳瑞謙於警詢時表示所從事者為水電工
    ，薪水不高，卻於上開汽車旅館內扣得其所有之43萬5,000
    元現金，而認被告陳瑞謙主觀上有意圖販賣而持有第一級毒
    品。然被告陳瑞謙於警詢時亦供陳其薪水每月約3 至4 萬元
    ，扣案之現金為其母親所交付，其準備將這些錢寄放於當鋪
    內（見97年度偵字第24017 號卷第13、17頁），又被告陳瑞
    謙確實亦有施用毒品之習慣，是被告陳瑞謙持有上開扣案之
    現金43萬5,000 元原因或有多端，而無法據此推論上開扣得
    之現金即屬販入或賣出毒品之所得，亦不得逕自推論被告陳
    瑞謙此次持有第一級毒品海洛因即必係意圖販賣。是以檢察
    官所舉證據，尚無法證明被告陳瑞謙因此牟利或販入、交付
    毒品時，主觀上具有營利之意圖，本院復查無其他積極證據
    足認被告陳瑞謙有何營利意圖可言，自難論以販賣第一級罪
    ，惟意圖販賣而持有與持有毒品間，二者基本社會事實相同
    ，爰依法變更起訴法條如上。
  (二)就附表一編號2 部分：
  1.查甲基安非他命係屬毒品危害防制條例第2 條第1 項第2 款
    所定之第二級毒品，且業經行政院衛生署公告禁止製造、調
    劑、輸入、輸出、販賣或陳列之毒害藥品，而認屬藥事法所
    規定之禁藥。藥事法第83條第1 項於93年4 月21日修正公布
    ，並自同年月23日起施行，為毒品危害防制條例之後法，且
    藥事法第83條第1項 之法定刑為7 年以下有期徒刑，得併科
    新臺幣500 萬元以下罰金，與毒品危害防制條例第8 條第2
    項之法定刑為6 月以上，5 年以下有期徒刑，得併科新臺幣
    70萬元以下罰金相較後，以藥事法第83條第1 項之法定刑為
    重。又以毒品之範圍尚包括影響精神物質與其製品，而藥事
    之管理，亦非僅止於藥品之管理，毒品未必均係經公告列管
    之禁藥，禁藥亦非必均為毒品，毒品危害防制條例與藥事法
    二者，並無必然之特別法與普通法關係。是除有轉讓之第二
    級毒品達毒品危害防制條例第8 條第6 項之一定數量（按行
    政院於93年1 月7日 公布「轉讓持有毒品加重其刑之數量標
    準」，其第2 條第2 款規定轉讓、持有第二級毒品淨重10公
    克以上，應加重其刑至二分之一，嗣為配合毒品危害防制條
    例第11條條文於98 年5月20日修正，乃於98年11月20日更名
    為「轉讓毒品加重其刑之數量標準」，其第2 條第2 款仍規
    定轉讓第二級毒品淨重10公克以上，加重其刑至二分之一）
    ，經依法加重後之法定刑較藥事法第83條第1 項之法定刑為
    重之情形外，因藥事法第83條第1 項為後法，且為重法，二
    者有法條競合關係，應優先適用藥事法處罰（最高法院97年
    度台非字第397 號、98年度台上字第5362號、98年度台上字
    第3490號刑事判決、臺灣高等法院暨所屬法院94年法律座談
    會刑事類提案第8號 結論意旨參照）。
  2.另被告陳瑞謙轉讓甲基安非他命與胡順仲之重量不詳，然證
    人胡順仲於偵查中已證稱被告於97年8 月17 日 晚間其攜至
    「北國之春」汽車旅館之甲基安非他命已用完，故問被告陳
    瑞謙可否施用被告陳瑞謙所有之甲基安非他命等語（見97年
    度偵字第24017 號卷第62頁）；復警員於同日晚間9 時40分
    許於上開汽車旅館搜索扣得之第二級毒品甲基安非他命11包
    ，業經被告供述仍為其持有中（見97年度偵字第24017 號卷
    第14頁），而非證人胡順仲施用所剩之第二級毒品。是堪認
    被告轉讓與胡順仲之甲基安非他命數量甚微，復無事證可認
    其轉讓之甲基安非他命重量，超過轉讓毒品加重其刑之數量
    標準規定之「淨重10公克以上」之標準。是核被告陳瑞謙就
    附表一編號2 所為，係犯藥事法第83條第1 項之轉讓禁藥罪
    。又其轉讓禁藥甲基安非他命前持有甲基安非他命之低度行
    為，應為其轉讓禁藥之高度行為所吸收，不另論罪。
  (三)就附表一編號3 至5 部分：
    被告陳瑞謙、吳愷軒就此部分所為，均係犯毒品危害防制條
    例第4 條第2 項之販賣第二級毒品罪。又被告陳瑞謙、吳愷
    軒就附表一編號3 至5 部分，有犯意聯絡及行為分擔，應論
    以共同正犯。又被告陳瑞謙、吳愷軒持有扣案剩餘第二級毒
    品甲基安非他命之低度行為，僅為最後一次販賣第二級毒品
    甲基安非他命之高度行為所吸收（最高法院100 年度台上字
    第908 號判決參照）。被告二人所犯上各罪間，犯意各別，
    行為互殊，應予分論併罰。再查，被告陳瑞謙前受有如事實
    欄所載有期徒刑執行完畢紀錄，有臺灣高等法院被告前案紀
    錄表1 份在卷可憑，其於受有期徒刑執行完畢後，5 年以內
    故意再犯本件有期徒刑以上之罪，皆為累犯，均應依刑法第
    47條第1 項之規定加重其刑（法定刑之無期徒刑部分不予加
    重）。
八、爰審酌被告陳瑞謙、吳愷軒均正值壯年，不思以正軌賺取所
    需，明知甲基安非他命屬毒品危害防制條例所定之第二級毒
    品，對人體戕害甚重，竟為圖私利，而分別為如上之犯行，
    所為不惟危害國民身心健康，亦嚴重影響社會風氣，另審酌
    被告陳瑞謙之前案紀錄，足認素行非佳，於97年8 月間經警
    於「北國之春汽車旅館」查獲其持有毒品行為後，本應悔悟
    反省自身行為，詎仍於98年間再為多次之販賣第二級毒品甲
    基安非他命之犯行，應予嚴加非難；至被告吳愷軒雖無前案
    紀錄，素行尚可，然明知甲基安非他命為第二級毒品甲基安
    非他命，不得販賣，竟仍與被告陳瑞謙有犯意聯絡及行為分
    擔，多次販賣第二級毒品，行為當亦可訾；兼衡被告陳瑞謙
    、吳愷軒之犯罪動機、目的、手段、販售數量暨犯罪所得，
    且被告陳瑞謙、吳愷軒二人犯後仍空言辯稱未曾販賣，態度
    顯然不佳等一切情狀，分別量處被告陳瑞謙、吳愷軒如附表
    一所示之刑，並定應執行刑如主文所示之刑，以資儆懲。
九、沒收之宣告：
    按毒品危害防制條例第19條第1 項規定，犯該條例第4 條至
    第9 條、第12條、第13條或第14條第1 項、第2 項之罪者，
    其供犯罪所用或因犯罪所得之財物，均沒收之，如全部或一
    部不能沒收時，追徵其價額或以其財產抵償之。此係採義務
    沒收主義，祇要是犯上開之罪，供犯罪所用或因犯罪所得之
    財物，且屬犯人所有者，即應依該規定沒收，並不以專供犯
    罪之用為限，亦不以沒收物業經扣案或尚未費失者為限，最
    高法院92年度台上字第2043號、93年度台上字第1360號、判
    決意旨可予酌參。又本條項規定性質上係沒收之補充規定，
    其屬於本條項所定沒收之標的，如得以直接沒收者，判決主
    文僅宣告沒收即可，不生「追徵其價額」或「以其財產抵償
    之」問題，須沒收之標的全部或一部不能沒收時，始生「追
    徵其價額」或「以其財產抵償之」選項問題，最高法院99年
    度第5 次刑事庭會議決議(二)意旨亦可參照。另倘犯罪所得之
    財物為新臺幣時，因其本身即為我國現行貨幣價值之表示，
    不發生追徵其價額之問題，最高法院98年度台上字第1813號
    、97年度台上字第6285號刑事判決意旨參照。
  (一)附表一編號1 扣案之海洛因3 包（驗餘總淨重3.16公克）係
    查獲之第一級毒品，且經送請鑑定無誤，此有法務部調查局
    濫用藥物實驗室97年9 月1 日鑑定書附卷可稽（見本院卷七
    第220 頁），應依毒品危害防制條例第18條第1 項前段之規
    定，宣告沒收銷燬之。又包裝上開海洛因之外包裝袋共計3
    只，係用於包裹毒品，防止其裸露、潮濕，便於攜帶，且可
    與盛裝於其內之毒品分別秤重，顯見並非不可析離，且係被
    告陳瑞謙所有，此據被告於本院審理時供明在卷，爰依刑法
    第38條第1 項第2 款規定，亦併予宣告沒收。
  (二)附表一編號3 至5 部分扣案之甲基安非他命5 包（驗餘總淨
    重24.2688 公克）經被告陳瑞謙自承均為其所有（即98年6
    月17日於張珮茹位於臺北縣新莊市○○路377 巷17弄62號5
    樓住處扣得甲基安非他命2 包，驗餘總淨重6.5788公克；同
    日於被告陳瑞謙位於桃園縣中壢市○○○路15巷25號4 樓住
    處扣得之甲基安非他命3 包；驗餘總淨重17.69 公克）係查
    獲之第二級毒品，且經送請鑑定無誤，此有交通部民用航空
    局航空醫務中心98年7 月3 日航藥鑑字第0983257 號鑑定書
    （見本院卷三第116 頁）及內政部警政署刑事警察局98年7
    月15日刑鑑字第0980087389號鑑定書（見本院卷三第122 頁
    ）各1 份附卷可稽，應依毒品危害防制條例第18條第1 項前
    段之規定，於其最後一次販賣第二級毒品罪項下宣告沒收銷
    燬之（最高法院100 年度台上字第908 號判決意旨參照）。
    又包裝上開甲基安非他命之外包裝袋共計5 只，係用於包裹
    毒品，防止其裸露、潮濕，便於攜帶，且可與盛裝於其內之
    毒品分別秤重，顯見並非不可析離，且係被告陳瑞謙所有，
    此據被告於本院審理時供明在卷，爰依毒品危害防制條例第
    19條第1 項規定，亦併予宣告沒收。
  (三)另扣得之被告陳瑞謙所有供其販賣附表一編號3 之5 毒品所
    用之SONY ERICSSON 手機1 支（內含門號0000000000號SIM
    卡1 張）、扣得之被告吳愷軒所有供其販賣附表一編號3 至
    5 毒品所用之MOTOROLA手機1 支（內含門號0000000000號
    SIM 卡1 張），均係被告陳瑞謙、吳愷軒所有，共同販賣第
    二級毒品甲基安非他命所用之物，業經被告陳瑞謙、吳愷軒
    於警詢時供述甚詳，是上開之物，均應依毒品危害防制條例
    第19條第1 項之規定於各該主刑項下沒收之。至於「挪威森
    林汽車旅館」扣得之被告陳瑞謙所有NOKIA 手機1 支（內含
    門號0000000000號SIM 卡1 張）經查並無相關事證可認與被
    告陳瑞謙所犯本件販賣第二級毒品之行為有何相關，爰不予
    宣告沒收。
  (四)另於上開華美一路址所扣得之電子磅秤2 臺（起訴書誤載為
    1 臺）、小型分裝袋9 包、中型分裝袋2 包、於上開中正三
    街扣得之電子磅秤1 臺，均為被告陳瑞謙所有，業經其於警
    詢中自承（見偵字第1685號卷第19頁），且係供其與被告吳
    愷軒各次販賣毒品犯行所用、所預備之物，亦如上述，爰均
    應分別依毒品危害防制條例第19條第1 項、刑法第38條第1
    項第2 款之規定於各該主刑項下沒收之。
  (五)又按金錢為代替物，重在兌換價值，而不在原物，自難拘泥
    於沒收原物之理論，認沒收販賣毒品所得之金錢，以當場搜
    獲扣押者為限，苟能證明其為販賣毒品所得之金錢，均應予
    以沒收（最高法院92年度台上字第5227號判決參照）。於上
    開「挪威森林汽車旅館」扣得被告陳瑞謙所有之現金15萬
    5,600 元部分，被告陳瑞謙於警詢時雖供述上開現金均為其
    所有，然並無具體證據可資證明此部分扣案現金係被告陳瑞
    謙、吳愷軒共同販賣附表一編號3 至5 毒品所得財物，是依
    上開判決意旨，不併予宣告沒收。再者，於「挪威森林汽車
    旅館」除扣得之手機2 支、現金15萬5,600 元為被告陳瑞謙
    所有外，其餘扣得之物均為被告葉怡軒所有【其中扣得甲基
    安非他命11包（驗餘總淨重4.8557公克；又扣押物品清單雖
    記載扣得甲基安非他命12包，惟經送驗結果，其中1 包為愷
    他命，見交通部民用航空局航空醫務中心98年7 月3 日航藥
    鑑字第0983 259號鑑定書，本院卷三第144 頁）】，業經被
    告陳瑞謙、葉怡軒於警詢時供承屬實（見偵字第16985 號卷
    第18、38頁），被告葉怡軒持有第二級毒品犯行部分，應另
    由檢察官起訴偵辦，詳如下述】、於上開華美一路處扣得被
    告陳瑞謙所有之海洛因1 包、甲基安非他命吸食器1 組、於
    上開中正三街處扣得被告陳瑞謙所有之大麻1 包、被告吳愷
    軒所有之玻璃球1 顆、於上開中平路址扣得被告陳瑞謙所有
    之海洛因1 包、海洛因殘渣袋1 包均與本件被告陳瑞謙、吳
    愷軒販賣第二級毒品甲基安非他命犯行無涉，故均不予宣告
    沒收，附此敘明。
  (六)又如附表一編號3 至5 所示各次販賣毒品所得1 萬元、1,00
    0 元及2 萬8,000 元之現金，雖未扣案，惟係被告陳瑞謙、
    吳愷軒共同販賣毒品所得之財物，爰依毒品危害防制條例第
    19條第1 項規定宣告沒收，如不能沒收時，以被告陳瑞謙、
    吳愷軒之財產連帶抵償之。
乙、不另為免訴判決部分：
一、公訴意旨及檢察官補充理由書另以：被告陳瑞謙明知海洛因
    、甲基安非他命分別係屬毒品危害防制條例第2 條第2 項第
    1 款、第2 款所規定之第二級毒品，依法不得意圖販賣而持
    有，竟基於販賣第一級毒品海洛因、第二級毒品甲基安非他
    命之犯意，與被告葉怡軒、許萬德、吳愷軒及許惠共組販
    毒集團，先由陳瑞謙、葉怡軒、許惠出面向上游毒販「雞
    仔」接洽交易事宜，俟交易完成購得第一、二級毒品後，再
    分裝交由許萬德、吳愷軒販賣予不特定之人。而於97年8 月
    17日晚上9 時40分許，為警在臺北縣鶯歌鎮○○路362-1 號
    「北國之春汽車旅館」第105 室查獲，並扣得安非他命11包
    （驗餘總毛重21.76 公克）、海洛因3 包（驗餘總淨重3.16
    公克）、葡萄糖1 包、小分裝袋50個、大分裝袋15個、玻璃
    球1 顆、電子磅秤1 台、43萬5,000 元。因認被告陳瑞謙涉
    犯毒品危害防制條例第5 條第1 、2 項意圖販賣而持有第一
    、二級毒品罪嫌云云。
二、又被告陳瑞謙就上開所涉第一級毒品海洛因部分，本院認並
    無證據可供證明被告陳瑞謙確有意圖營利販入或賣出第一級
    毒品海洛因，惟因二者基本社會事實相同，爰依法變更起訴
    法條為毒品危害防制條例第11條第1 項之持有第一級毒品罪
    ，已如上甲、貳、七、(一)部分所述。又被告陳瑞謙所涉同時
    持有第二級毒品甲基安非他命部分，亦無證據可認被告陳瑞
    謙確有意圖營利販入或賣出第二級毒品甲基安非他命之行為
    ，本應為上開相同之認定，而應認被告陳瑞謙此部分所涉犯
    者為持有第二級毒品甲基安非他命。惟查，被告陳瑞謙於97
    年8 月17日為警於上開「北國之春汽車旅館」為警查獲後，
    自承其於同日在臺北縣鶯歌鎮○○街45巷33號住處施用第二
    級毒品甲基安非他命，該次扣得之甲基安非他命11包係購買
    時已分裝好，每包乃其每日吸食之份量等語（見97年度偵字
    第24017 號卷第15、16頁）；另經同意採集尿液送往檢驗，
    檢驗結果呈安非他命類陽性反應。此經臺灣板橋地方法院檢
    察署檢察官另就被告陳瑞謙施用第二級毒品部分以97年度毒
    偵字第7071號起訴，並經本院以97年度易字第3023號就被告
    陳瑞謙施用第二級毒品部分判處有期徒刑6 月，並於98年2
    月2 日確定在案，此有被告陳瑞謙之臺灣高等法院被告前案
    紀錄表、本院上開判決書及同署起訴書各1 份附卷可稽（見
    本院卷七第147 頁、第136 至第138 頁）。又上開判決業已
    就被告陳瑞謙於上開「北國之春汽車旅館」所持有扣案之甲
    基安非他命11包（驗餘含袋重21.76 公克）行為，認被告陳
    瑞謙上開持有第二級毒品之低度行為為該次施用第二級毒品
    之高度行為所吸收，而不另論罪。是被告陳瑞謙於97年8 月
    17日於「北國之春汽車旅館」內持有第二級毒品甲基安非他
    命11包之行為，即屬曾經判決確定案件，原應諭知免訴之判
    決，惟因公訴人認此部分犯行與上開論罪科刑部分（即持有
    第一級毒品罪）有裁判上一罪關係，爰不另為免訴判決之諭
    知。
丙、無罪部分：
一、就被告陳瑞謙、葉怡軒、許萬德、吳愷軒部分，公訴意旨及
    檢察官補充理由略以：
    被告陳瑞謙、葉怡軒、許萬德、吳愷軒、許惠（由本院另
    行審理）明知第一、二級毒品海洛因、安非他命為毒品危害
    防制條例第2 條第2 項第1 、2 款所規定之第一、二級毒品
    ，依法不得意圖販賣而持有及販賣、轉讓，竟仍共同基於轉
    讓第二級毒品及販賣第一、二級毒品，藉以牟利之犯意，而
    共組販毒集團，先由陳瑞謙、葉怡軒、許惠出面向上游毒
    販「雞仔」接洽交易事宜，俟交易完成購得第一、二級毒品
    後，再分裝交由許萬德、吳愷軒販賣予不特定之人，而為如
    附表二所示之犯行。
二、另就被告鍾文淦部分，公訴意旨及補充理由書略以：
    被告鍾文淦、許惠明知第一、二級毒品海洛因、安非他命
    為毒品危害防制條例第2 條第2 項第1 、2 款所規定之第一
    、二級毒品，依法不得販賣，竟仍基於販賣第一、二級毒品
    （起訴書漏未記載第二級毒品，應予更正），藉以牟利之犯
    意，而共組販毒集團，由被告許惠與陳瑞謙於不詳時地，
    共同向「雞仔」販入數量不詳之海洛因，另於98年4 月中旬
    ，在被告許萬德位於桃園縣中壢市○○○路16巷25號4 樓住
    處，以1 兩5 萬元之價格，販入數量不詳之甲基安非他命，
    再由被告許惠與買家聯絡，交由被告鍾文淦販賣予不特定
    之人，而為本件附表三所示之犯行【即起訴書附表三】，因
    認被告鍾文淦涉犯毒品危害防制條例第4 條第1 、2 項販賣
    第一級毒品、第二級毒品罪嫌云云。
三、而按起訴書應記載犯罪事實，刑事訴訟法第264 條第1 項第
    2 款上段定有明文。案件有無起訴，端視其是否在檢察官起
    訴書所載犯罪事實範圍之內而定；且認定事實、適用法律為
    法院之職權，法院在不妨害起訴同一事實之範圍內，得自由
    認定事實、適用法律，並不受檢察官起訴書所載法條或法律
    見解之拘束（最高法院97年度台上字第3367號判決參照）。
    本件檢察官起訴書犯罪事實一、(一)及(三)之首開犯罪事實均記
    載「被告陳瑞謙、葉怡軒、許萬德、吳愷軒... 共同基於轉
    讓第二級毒品甲基安非他命及販賣第一級毒品海洛因、第二
    級毒品甲基安非他命毒品，藉以牟利之犯意，共組販毒集團
    」及「被告許惠與鍾文淦... 竟仍基於販賣第一級毒品，
    藉以牟利之犯意，共組販毒集團」之事實，嗣於附表一及附
    表三分述各次犯罪事實之具體行為人為何，是依檢察官之起
    訴書之記載，認應係被告陳瑞謙、葉怡軒、許萬德、吳愷軒
    共組犯罪集團而共同意圖販賣持有第一、二級毒品，且有販
    賣第一級毒品海洛因、第二級毒品甲基安非他命、轉讓第二
    級毒品甲基安非他命之犯意聯絡，而由附表所示之人為該次
    之行為。從而，附表二（即起訴書附表一）所示各次犯罪事
    實行為人之範圍均為被告陳瑞謙、葉怡軒、許萬德、吳愷軒
    ；附表三所示各次犯罪事實行為人範圍均為被告許惠、鍾
    文淦，並不受檢察官起訴法條之拘束，合先敘明。
四、又按犯罪事實應依證據認定之，無證據不得認定犯罪事實；
    不能證明被告犯罪者，應諭知無罪之判決解，刑事訴訟法第
    15 4條條第2 項、第301 條第1 項定有明文。此所謂認定犯
    罪事實之證據，無論其為直接或間接證據，均須達於通常一
    般人均不致有所懷疑，而得確信其為真實之程度，始得據為
    有罪之認定，若其關於被告是否犯罪之證明未能達此程度，
    而有合理性懷疑之存在，致使無法形成有罪之確信，根據「
    罪證有疑、利於被告」之證據法則，即不得遽為不利被告之
    認定（最高法院29年上字第3105號、40年台上字第86號、76
    年台上字第4986號判例參照）。
五、被告陳瑞謙、葉怡軒、許萬德、吳愷軒無罪部分，分述如下
    ：
  (一)公訴人認被告陳瑞謙、葉怡軒、許萬德及吳愷軒間共組販毒
    集團，無非以共同被告許惠於警詢及偵查中之供述、門號
    0000000000號之通訊監察譯文【即補充理由書證據清單犯罪
    事實一編號十五、十六、二五、二六、二七】；又認其等有
    上開行為分擔之犯行，無非以證人劉得泰、吳國全、證人即
    共同被告吳愷軒、葉怡軒於警詢及偵查中之證述、證人張珮
    茹於警詢時之指述綦詳。訊據被告陳瑞謙、葉怡軒、許萬德
    對上開事實均堅決否認，被告陳瑞謙辯稱：伊未曾販賣第一
    級毒品海洛因予劉得泰、吳國全，亦未曾轉讓第一級毒品海
    洛因、販賣第二級毒品甲基安非他命予葉怡軒。被告葉怡軒
    、許萬德、吳愷軒則均辯稱：其未曾販賣第一級毒品海洛因
    、第二級毒品甲基安非他命等語。經查：
  1.被告陳瑞謙於警詢中陳述：我與許萬德是朋友關係，經警方
    提示證物手機，查詢綽號「阿柳」之許萬德之通聯行動電話
    號碼為0000000000號（見偵字卷第16985 號卷第20頁）；再
    於偵查中陳述：我手機裡記載許萬德之電話為000000 0000
    號，許萬德的綽號為「阿柳」或「柳哥」等語（見偵字第16
    985 號卷第312 至313 頁）；復於本院審理時再次陳述：認
    識許萬德，其綽號為「柳哥」沒錯等語（見本院卷一第102
    頁）。另被告葉怡軒於偵查中供述：「柳哥」就是被告許萬
    德等語（見偵字第16985 號卷第304 頁、第350 頁）。再被
    告吳愷軒於警詢時亦供陳：被告許萬德之綽號為「柳哥」等
    語（見偵字第16985 號卷第48頁）。被告許惠於警詢中亦
    供陳：綽號「柳哥」之人為被告許萬德無誤等語（見偵字第
    14052 號卷二第26頁）。是由上開共同被告等人之陳述，在
    在指明被告許萬德之綽號為「柳哥」，而被告許萬德與被告
    陳瑞謙等人間均為熟識之人，經其等指認照片後，亦均為相
    同之陳述，是被告許萬德之綽號為「阿柳」或「柳哥」乙情
    應可認定。再者，依門號0000000000號之通訊監察譯文顯示
    ，持有此門號之人撥打電話詢問他人「要找『斯文』找不到
    」（按被告陳瑞謙已自承其綽號為「斯文」），對方尚且問
    持有門號0000000000號之人如何稱呼，持有此門號之人旋即
    回答為「柳哥」（見偵字第16985 號卷第173 頁），故據上
    之通訊監察譯文，已可得知該持有0000000000號門號之人即
    為「柳哥」，且該綽號「柳哥」之人熟識被告陳瑞謙。從而
    ，被告許萬德確為綽號「柳哥」之人，並於98年間使用門號
    0000000000號之行動電話乙情，應為屬實。
  2.而數罪併罰案件，因其所涉及之訴訟客體有數個以上，各個
    犯罪事實彼此互不相屬，故均須有補強證據，不得籠統為同
    一之觀察。共同被告許惠雖於98 年6月23日之警詢中供述
    ：被告葉怡軒先於98年5 月14日許與基隆之上游聯絡交易毒
    品事宜，而於下午某時許其與被告葉怡軒一同至基隆市某套
    房處，共同向該上游購買第一級毒品海洛因3 兩，該海洛因
    3 兩係與被告陳瑞謙共同合資所購買；另其於98年4 月中旬
    ，曾至綽號「柳哥」之住處即桃園縣中壢市○○○路16巷25
    號4 樓，向「柳哥」購買第二級甲基安非他命34.55 公克，
    該綽號「柳哥」之人即許萬德等語（見偵字第14052 號卷第
    25至26頁）；復於偵查中供述：其只有在98年5 月14日這次
    與被告葉怡軒一同至基隆市之上游購買第一級毒品海洛因，
    另第二級毒品甲基安非他命則係與被告許萬德合資購買等語
    （見偵字第14052 號卷第35至37頁）。又門號0000000000號
    即被告許萬德使用之門號與被告陳瑞謙使用之門號00000000
    00號於98年5 月27日之通聯譯文，二人間雖討論以「那個餅
    都沒了」、「他要買2 種啊」、「他說你有留給他啊，你有
    留給他我才跟他借」等語（見偵字第16985 號卷第178 頁）
    。然由被告許惠之陳述觀之，僅能得知被告葉怡軒曾與共
    同被告許惠曾一同至基隆市購買第一級毒品海洛因，而該
    第一級毒品海洛因最終是否即交由被告陳瑞謙、許萬德、吳
    愷軒於98年6 月間共同販賣、轉讓，仍乏積極證據得以相佐
    ，此部分之事實尚屬有疑。另據被告陳瑞謙、許萬德二人間
    上揭通聯譯文，亦無積極證據可認二人間於98年5 、6 月間
    各次之販賣毒品行為，均有販賣毒品之犯意聯絡。再者，就
    被告許萬德與被告陳瑞謙、葉怡軒間於98年6 月2 日凌晨1
    時29分57秒、中午12時43分6 秒、12時49分42秒及12時58分
    7 秒之通話內容觀之（見偵字第16985 號卷第189 、192 至
    193 頁），均無被告陳瑞謙、葉怡軒、許萬德、吳愷軒就起
    訴書附表一記載之各次犯罪事實之具體行為，自亦無法據此
    監察譯文推論被告陳瑞謙等四人間長期組成一販毒集團，於
    97年8 月間、98年5 、6 月間，就附表二所載之犯罪事實均
    有犯意聯絡及行為分擔之情。從而，雖上開通聯監察譯文得
    以作為被告四人各次轉讓或販賣毒品之佐證，然各次之犯行
    ，仍須據以該次之行為人之具體行為是否有積極證據相佐而
    為認定，無從以被告陳瑞謙、葉怡軒、許萬德、吳愷軒間共
    組販毒集團，即認被告陳瑞謙、葉怡軒、許萬德、吳愷軒就
    附表二所示之犯行均有犯意聯絡及行為分擔，合先敘明。是
    以，以下就附表二各具體犯罪事實，就各被告行為為論述。
  3.就本件附表二編號1 部分（被告陳瑞謙就此部分，業經本院
    認定持有第一級毒品海洛因；另持有第二級甲基安非他命部
    分，應為不另為免訴諭知，均已如上述）：
  經查，97年8 月17日於「北國之春」汽車旅館遭查獲者為被
    告陳瑞謙、葉怡軒等人，惟被告許萬德、吳愷軒均非在場之
    人，並無積極事證可認被告許萬德、吳愷軒二人涉此部分，
    是被告許萬德、吳愷軒就此部分，應為無罪之諭知。
  雖被告陳瑞謙、葉怡軒於97年8 月17日晚間9 時40分為警在
    臺北縣鶯歌鎮○○路362-1 號「北國之春汽車旅館」第105
    室遭警方搜索，並扣得安非他命11包、海洛因3 小包、葡萄
    糖1 包、小分裝袋50個、大分裝袋15個、玻璃球1 顆、電子
    磅秤1 臺、43萬5,000 元、NOKIA 手機（含門號0000000000
    號SIM 卡1 張）1 支、SONY ERICSSON 手機（含門號000000
    0000號SIM 卡1 張）1 支、隨身碟1 個等物，因認被告陳瑞
    謙、葉怡軒共同意圖販賣而持有第一級毒品海洛因及第二級
    甲基安非他命云云。惟查，本件扣案之海洛因、甲基安非他
    命業經本院認定為被告陳瑞謙所持有，已如上開甲、貳、一
    、(一)所述。此外，並無積極證據可認被告葉怡軒與被告陳瑞
    謙共同持有上開海洛因，從而，並無法因被告葉怡軒與被告
    陳瑞謙一同於「北國之春汽車旅館」遭查獲遽而推論上開扣
    案之第一級毒品海洛因、第二級甲基安非他命即為被告葉怡
    軒與被告陳瑞謙所共同持有。故此部分，尚不能證明被告葉
    怡軒犯有意圖販賣而持有第一級毒品海洛因、第二級甲基安
    非他命之犯罪，依法應為被告葉怡軒無罪之諭知。
  4.就附表二編號2 部分（被告陳瑞謙經本院為有罪之認定，已
    如上述）：
    此部分之犯罪事實均未敘及被告葉怡軒、許萬德、吳愷軒有
    何具體行為，又無積極事證可認被告陳瑞謙、葉怡軒、許萬
    德、吳愷軒間共組販毒集團而有轉讓第二級甲基安非他命之
    犯意聯絡，故被告葉怡軒、許萬德、吳愷軒就此部分，應為
    無罪之諭知。
  5.就附表二編號3 部分：
  此部分之犯罪事實均未敘及被告葉怡軒、許萬德、吳愷軒有
    何具體行為，且無積極事證可認被告葉怡軒、許萬德、吳愷
    軒等三人涉此部分，是被告葉怡軒、許萬德、吳愷軒就此部
    分，應為無罪之諭知。
  另證人劉得泰（已歿）於警詢及偵查中雖均陳述：被告陳瑞
    謙於97年8 月間在桃園縣桃園市○○路某電動遊戲場內，販
    售第一級毒品海洛因予其，購買之重量為0.3 公克，價格為
    2,000 元等語（見97年度偵字第24017 號卷第133 頁）。然
    證人劉得泰對於被告陳瑞謙賣其毒品之詳細時間、地點均未
    能指明，僅泛稱於97年8 月間在桃園市○○路某電動遊戲場
    被告陳瑞謙曾販賣第一級毒品海洛因，則被告陳瑞謙是否確
    有販賣其第一級毒品海洛因，已屬有疑。而證人劉得泰業已
    死亡，已無傳喚其到院為交互詰問程序以發現真實之可能，
    又無被告陳瑞謙與證人劉得泰間該時之通聯監察譯文，以佐
    證人劉得泰於警詢及偵查中所言與事實相符。是檢察官所舉
    之證據，仍不足證明被告陳瑞謙有此部分之犯罪。從而，就
    此部分應為被告陳瑞謙無罪之判決。
  6.就附表二編號4 部分：
  此部分之犯罪事實均未敘及被告葉怡軒、許萬德、吳愷軒有
    何具體行為，且無積極事證可認被告葉怡軒、許萬德、吳愷
    軒等三人涉此部分，是被告葉怡軒、許萬德、吳愷軒就此部
    分，應為無罪之諭知。
  另證人吳國全雖於偵查中證述：被告陳瑞謙於98年4 月26日
    上午8 時許，在桃園縣桃園市○○路與春日路口，販售第一
    級毒品海洛因伊其，購買之重量為0.8 公克，價格為5,000
    元等語（見97年度偵字第24017 號卷第159 頁）。然證人吳
    國全復於本院審理時證稱：被告陳瑞謙並未於上開時地販售
    第一級毒品海洛因予伊；於警詢中是警員要伊為被告陳瑞謙
    販賣毒品之陳述，這樣比較好，又說偵查中若口供翻來翻去
    ，會被檢察官收押禁見等語（見本院卷六第208 頁）。是證
    人吳國全於警詢、偵查及本院審理時所為之供述顯已前後不
    一，何者與事實相符，已有疑義。再者，此部分除證人吳國
    全之證述外，並無其他積極證據可供佐證證人吳國全所述相
    關毒品交易確為真實。是檢察官所舉之證據，亦不足證明被
    告陳瑞謙有此部分之犯罪。從而，就此部分應為被告陳瑞謙
    無罪之判決。
  7.就附表二編號5 部分：
  起訴書就此部分，僅敘及被告陳瑞謙轉讓第二級毒品甲基安
    非他命予被告吳愷軒，未有被告葉怡軒、許萬德二人具體行
    為之描述，又無事證可認被告葉怡軒、許萬德與被告陳瑞謙
    間有轉讓第二級毒品甲基安非他命之犯意聯絡，故被告葉怡
    軒、許萬德就此部分，應為無罪之諭知。
  另證人吳愷軒雖於警詢中陳述：我並未向被告陳瑞謙購買第
    二級毒品甲基安非他命，都是我和被告陳瑞謙一起吸食共約
    2 至4 次等語（見偵字第16985 號卷第44頁）；又於偵查中
    證述：從我認識被告陳瑞謙後，被告陳瑞謙給我甲基安非他
    命3 、4 次，我並沒有給被告陳瑞謙錢；最後一次是兩個禮
    拜前，即6 月初時（按為98年）；前2 、3 次是在5 月多等
    語（見偵字第16985 號卷第300 頁）。然證人吳愷軒復於本
    院審理時證稱：我都是一個人施用甲基安非他命，被告陳瑞
    謙從來沒有拿毒品給我；我忘了所施用毒品的來源；我不記
    得於於偵查中為上開之證述等語（見本院卷六第211 頁反面
    至第212 頁）。是證人吳愷軒於警詢、偵查及本院審理時所
    為之供述顯已前後不一，何者與事實相符，要有疑義。再者
    ，此部分除證人吳愷軒之證述外，並無其他積極證據可供佐
    證證人吳愷軒所述相關毒品轉讓確為真實。是檢察官所舉之
    證據，亦不足證明被告陳瑞謙有此部分之犯罪。是就此部分
    應為被告陳瑞謙無罪之判決。
  8.就本件附表二編號6-1 部分：
  此部分之犯罪事實均未敘及被告葉怡軒、吳愷軒有何具體行
    為，又無積極證據可認被告葉怡軒、吳愷軒與被告陳瑞謙、
    許萬德間共組販毒集團而有販賣第二級毒品甲基安非他命之
    犯意聯絡，故被告葉怡軒、吳愷軒就此部分，應為無罪之諭
    知。
  而被告許萬德即為綽號「柳哥」之人，已如上述，然依據被
    告陳瑞謙於98年6 月11日凌晨3 時35分16秒與被告吳愷軒間
    之通聯譯文顯示，被告陳瑞謙僅告知被告吳愷軒「我那個阿
    斌（音譯）啊」、「他可能要一半」、「他就是一半、一半
    、一半」，而被告吳愷軒則告知「可是我這邊沒有秤子」等
    語（見偵字第16985 號卷第127 、128 頁）；復於同日凌晨
    3 時39分31秒被告陳瑞謙再次撥打電話予綽號「阿斌」告知
    「你過去妹啊那裡好不好」、「我寄在他那邊啊」；「阿斌
    」則答稱「忘記了啦，不知道你說誰」等語（見偵字第1698
    5 號卷第128 、129 頁）；嗣後被告陳瑞謙於同日凌晨3 時
    41分47秒則撥打電話予被告許萬德告知「阿斌打過來了，我
    本來叫他去找妹妹」，被告許萬德答稱「不然我等一下先拿
    過去給他」等語（見偵字第16985 號卷第129 頁）。是由上
    開通聯譯文僅可知，被告陳瑞謙與「阿斌」確實為物品之交
    易，且被告陳瑞謙已將物品放置於被告吳愷軒之處，惟「阿
    斌」忘記被告吳愷軒為何人，而不願至被告吳愷軒處拿取，
    嗣由被告許萬德負責將物品交付「阿斌」等情，然所交易之
    物品是否確實為毒品，若為毒品，則究竟為第一級毒品海洛
    因抑或第二級毒品甲基安非他命，其所交易之數量、價格均
    無從由該則通聯譯文中得悉，且由被告陳瑞謙與「阿斌」之
    對話中，亦未涉及價格為何，是亦難依此查悉被告陳瑞謙、
    許萬德確有販賣毒品之事實。從而，就此部分應為被告陳瑞
    謙、許萬德無罪之判決。
  9.就附表二編號6-2 至6-4 部分（被告陳瑞謙、吳愷軒業經本
    院為有罪之認定，已如上述）：
    起訴書及補充理由書就此部分，僅敘及被告陳瑞謙、吳愷軒
    ，未有被告葉怡軒、許萬德二人具體行為之描述，又無積極
    證據可認被告葉怡軒、許萬德與被告陳瑞謙、吳愷軒間有販
    賣第二級毒品甲基安非他命之犯意聯絡，故被告葉怡軒、許
    萬德就此部分，應為無罪之諭知。
  10.就附表二編號7 部分：
  起訴書就此部分，僅敘及被告陳瑞謙轉讓第一級毒品海洛因
    予被告葉怡軒，未有被告許萬德、吳愷軒二人具體行為之描
    述，且無積極證據可認被告許萬德、吳愷軒與被告陳瑞謙間
    有轉讓第一級毒品海洛因之犯意聯絡，故被告許萬德、吳愷
    軒就此部分，應為無罪之諭知。
  雖證人即共同被告葉怡軒於偵查中證述：於98年5 月間，被
    告陳瑞謙請我第一級毒品海洛因，只有這一次，地點在桃園
    縣桃園市○○○路的住處等語（見偵字第16985 號卷第306
    頁）。惟證人葉怡軒僅於上開偵查程序為此指述，除此外，
    對被告陳瑞謙該次所轉讓之詳細情形、時間、數量均未為明
    確之證述，復未有積極證據得以佐證被告陳瑞謙確實於98年
    5 月間轉讓第一級毒品海洛因予葉怡軒。從而，被告陳瑞謙
    就此部分，應為無罪之諭知。
  11.就附表二編號8 部分：
  起訴書就此部分，僅敘及被告陳瑞謙販賣第二級毒品甲基安
    非他命予被告葉怡軒，未有被告許萬德、吳愷軒二人具體行
    為之描述，又無事證可認被告許萬德、吳愷軒與被告陳瑞謙
    間有販賣第二級毒品甲基安非他命之犯意聯絡，故被告許萬
    德、吳愷軒就此部分，應為無罪之諭知。
  雖證人即共同被告葉怡軒於偵查中證述：於98年5 月間，有
    向被告陳瑞謙購買毒品，約買過2 、3 次，地點在桃園縣桃
    園市○○○路的住處，一兩的安非他命價錢是5 萬元，還有
    一次我買4 、5 公克，一公克是2,000 元，若找不到被告陳
    瑞謙，就直接找被告許萬德，但錢的部分還是直接跟被告陳
    瑞謙算，我是跟被告陳瑞謙買第二級毒品甲基安非他命等語
    （見偵字第16985 號卷第304 至306 頁）。惟證人葉怡軒復
    於98年7 月27日之偵查程序證稱：我上次之偵查筆錄並不實
    在，因當時看到被告陳瑞謙尚有二位女朋友，我很生氣，所
    以才說被告陳瑞謙有賣毒品給我等語（見偵字第16985 號卷
    第350 頁）。是以，證人葉怡軒前後供述顯已前後不一，其
    所為上開被告陳瑞謙曾販賣第二級毒品甲基安非他命予伊之
    證述可否遽為採信，實有疑義。此外，復未有積極證據得以
    佐證被告陳瑞謙確實於98年5 月間販賣第二級毒品甲基安非
    他命予葉怡軒，從而，被告陳瑞謙就此部分，均應為無罪之
    諭知。
六、被告鍾文淦無罪部分，敘述如下：
  (一)公訴人認被告鍾文淦與許惠共組販毒集團，無非以共同被
    告許惠於警詢及偵查中之供述、許惠所有門號00000000
    00、00000000000 號之通訊監察譯文（見98年度偵字第1405
    2 號卷一第74至213 頁）、證人劉佳鑫、石崇義、邱子軒、
    曹金海於警詢及偵查中之供述、證人董桂霖於警詢中之證述
    、扣案之許惠所有之帳冊（見偵字第14052 號卷一第61至
    71 頁 ）及被告鍾文淦於警詢中之自白為證據。訊據被告鍾
    文淦對附表三所示之事實均堅決否認，並辯稱：伊未曾為許
    惠交付第一級毒品海洛因、第二級毒品甲基安非他命予他
    人而共同販賣毒品；亦未曾販賣第二級毒品甲基安非他命予
    董桂霖，其與董桂霖乃係合資購買第二級毒品甲基安非他命
    等語。
  (二)經查，被告鍾文淦雖於警詢中供述：我平常有吸食甲基安非
    他命的習慣，都是許惠提供給我吸食，而我平時就幫她介
    紹下游購買K 他命，有時則負責幫許惠送毒品給下游，有
    時幫許惠送毒品，許惠已包裝完成，所以我不知道所送
    者究竟是海洛因、甲基安非他命或K 他命；我都是開我的車
    幫許惠送毒品，約有10次，最後一次在98年5 月12日下午
    3 時許將毒品送往環中東路與榮安一街口的肯德雞速食店門
    口給一位女子等語（見偵字第14052 號卷一第43頁）。另雖
    許惠間於98年5 月6 日至同月11日間多次撥打被告鍾文淦
    使用之門號0000000000號門號為聯繫（見偵字第14052 號卷
    一第203 至213 頁），然據各該次具體通聯譯文內容觀之（
    按A 為許惠，B 為被告鍾文淦）「（A ：你要打警示燈喔
    。B ：打警示燈喔，你跟他講我在那個要上北上者這個出口
    等他）」、「B ：我上去喔。A ：好阿，你上來）」、「（
    B ：姊姊喔，你跟他講，沒有看到人啊。A ：有阿，在家具
    行那邊啊。B ：有2 個人一個是騎摩托車一個是用站的，這
    2 個人都不是啊。A ：好，我打電話給小馬）」（見偵字第
    14052 號卷一第207 至210 頁），被告鍾文淦與許惠間並
    未有具體交易毒品或送交毒品之對話，又被告鍾文淦於偵查
    中及本院審理時均已否認其為許惠送交者為毒品，其並不
    知所送交之內容物為何，其一、二次幫忙收取金錢，然是屬
    賭債等語（見第14052 號卷一第233 至234 頁）。從而，
    本件並無相關證據足茲證明被告鍾文淦確實與許惠共組販
    毒集團，亦無證據可認被告鍾文淦就許惠各次之販毒行為
    均有犯意聯絡、行為分擔，又本件附表三編號1 至4 所示之
    許惠各次販賣第一級毒品海洛因、第二級毒品甲基安非他
    命行為，均未敘及被告鍾文淦有何具體之行為分擔，是被告
    鍾文淦就本件附表三編號1 至4 部分，均應為無罪之諭知。
  (三)按施用毒品者所稱向他人購買毒品之供述，須無瑕疵可指，
    並有其他補強證據佐證，以擔保其供述之真實性。所謂補強
    證據，係指該毒品購買者之供述外其他足以證明指述犯罪事
    實確具有相當程度真實性之證據。且所補強者，固非以事實
    之全部為必要，然仍須與施用毒品者關於相關毒品交易供述
    具有相當程度之關聯性，使一般人無合理懷疑，而得確信其
    供述為真實，始為相當。又數罪併罰案件，因其所涉及之訴
    訟客體有數個以上，各個犯罪事實彼此互不相屬，故均須有
    補強證據，不得籠統為同一之觀察（最高法院100 年度台上
    字第723 號判決意旨可資參照）。
  (四)證人董桂霖雖於警詢中陳述：我於98年4 月底在桃園縣中壢
    市○○○路底以4,000 元之價格向被告鍾文淦購買第一級毒
    品海洛因約0.45公克云云（見第14052 號卷一第218 頁）；
    然於偵查中又證稱：與被告鍾文淦係合資購買等語（見第14
    052 號卷二第160 、179 頁）。復於本院審理程序時證稱：
    我與被告鍾文淦一起買過第一級毒品海洛因，共有3 次，第
    1 次約在98年1 、2 月間，第2 、3 次都沒有相隔超過1 個
    月；每次拿的金額大約5,000 元到2 萬元之間，總計的金額
    大約3 萬元左右，此次係由被告鍾文淦接洽藥頭；此3 次均
    係由被告鍾文淦與藥頭接洽，其中2 次是被告鍾文淦買回後
    於車上分裝直接交付給我，另1 次則是被告鍾文淦先分裝好
    再交付給我；又其中1 次買了1 錢，另2 次買了4 分之1 錢
    ；這3 次之合資購買後，係由被告鍾文淦在環中東路底交付
    給我等語（見本院卷四第101 頁反面）。是證人董桂霖除於
    警詢時陳述於98年4 月底向被告鍾文淦購買第一級毒品海洛
    因外，於偵查及本院審理時均否認其於警詢中陳述為真實，
    則被告鍾文淦是否確於98年4 月底販賣第一級毒品海洛因予
    證人董桂霖、所販賣之數量及金額為何等陳述，前後所述並
    不一致，難謂全無瑕疵。
  (五)而被告鍾文淦初於警詢及偵查中供述：我確定我沒有拿毒品
    給董桂霖，是否為許惠身旁其他小弟前去交易，我不清楚
    ；我在警詢見過董桂霖一次面等語（見第14052 號卷一第44
    、233 頁）。雖另於本院審理時陳述：海洛因是我跟董桂霖
    合資後，再跟許惠合資一起購買；次數約有2 次；時間都
    是在98年4 月間；都是在環中東路附近將合資購買之毒品交
    付董桂霖；第一次是各自出5,000 元，並把1 萬元交給許
    惠，約隔6 、7 小時後許惠再將約3 公克之海洛因交給我
    ，之後大約半個小時，我會去環中東路和董桂霖見面，再將
    1.5 公克的海洛因分給他。第2 次的交易金額及交易方式也
    是同第一次的方式等語（見本院卷四第95頁）。觀諸被告鍾
    文淦上開之辯解已有前後不一之處，且上述合資購買之次數
    、時間、細節與證人董桂霖前揭所述多有不符之處，實非有
    積極證據足以證明被告鍾文淦於98年4 月底販賣第一級毒品
    海洛因予證人董桂霖，自不能遽為被告鍾文淦有罪之認定。
    從而，此部分既僅有證人董桂霖於警詢中之指述，復無積極
    證據得以相佐，被告鍾文淦亦未曾自白此部分之犯罪，故應
    為被告鍾文淦無罪之諭知。
  (六)另檢察官起訴所認被告鍾文淦自98年4 月25日開始至98年5
    月12日下午3 時許，除上述被告鍾文淦涉嫌交付毒品予證人
    董桂霖外，尚將毒品運送交付至桃園縣中壢市○○○路與榮
    安一街口予不明之買家，次數有9 次。然數罪併罰案件，因
    其所涉及之訴訟客體有數個以上，各個犯罪事實彼此互不相
    屬，故均須有補強證據，不得籠統為同一之觀察，已如上述
    ，本件乃係長期不間斷監聽許惠所使用之門號0000000000
    、00000000000 號行動電話，倘若被告鍾文淦涉有被訴販賣
    第二級毒品之犯行，上開門號之通訊監察內容應呈現各次許
    惠與他人約定販賣毒品之細節、通知被告鍾文淦送交毒品
    之對話，惟起訴書起訴之9 次販賣毒品之時間、地點、價格
    、數量均未詳盡，且無其他積極證據得以佐證確有9 次之販
    賣毒品犯行，自無從為不利被告鍾文淦之認定，而均應為無
    罪之諭知。
  (七)至檢察官所舉之證人劉佳鑫、石崇義、邱子軒、曹金海於警
    詢及偵查中之供述、扣案之許惠所有之帳冊等證據，僅得
    用以證明許惠涉嫌部分，尚難證明確與被告鍾文淦有關，
    自無從為不利被告之認定。
七、綜上所述，本件依檢察官所提出之證據，顯尚未達於通常一
    般之人均不致有所懷疑，而得確信其為真實之程度，此外，
    復查無其他積極證據，足資證明被告陳瑞謙、葉怡軒、許萬
    德、吳愷軒、鍾文淦有本件附表二、三（即起訴書附表一、
    三）所指之轉讓第二級毒品甲基安非他命、販賣第一級毒品
    海洛因、第二級毒品犯行，因認不能證明被告等人涉有本件
    附表二、三犯罪。從而，上開公訴意旨所指被告所涉之罪嫌
    ，並無其他補強證據佐證以實其說。是被告等人此些部分被
    訴之犯罪事實，要屬不能證明，自均應為無罪之諭知。
丁、應移請檢察官另行起訴部分：
一、被告葉怡軒雖於本院審理時自承，於98年6 月17日為警在臺
    北縣板橋市○○路14巷3 號「挪威森林汽車旅館」第812 室
    所扣得之海洛因2 小包為其所有（見本院卷七第88頁），又
    前於偵查中坦承於上開時地所扣得之大麻2 小包、海洛因2
    小包、安非他命12包（按其中1 包經檢驗為愷他命，已如上
    述）為其所有（見第16985 號卷第38頁、第81頁扣押物品清
    單、第361 頁鑑定書、本院卷三第144 頁鑑定書），惟此部
    分於起訴書僅單純為扣案物之記載，起訴書既未就此部分具
    體記載被告葉怡軒之犯罪行為、時間、地點，其行為即非屬
    起訴範圍，是此部分應由檢察官另行起訴，本院自無從審究
    。
二、而被告陳瑞謙轉讓、販賣第二級毒品甲基安非他命之犯行，
    經本院為有罪認定部分已如上述，且於98年6 月17日扣得之
    第二級毒品甲基安非他命已於最後一次販賣行為項下宣告沒
    收。至被告陳瑞謙於警詢中自陳於98年6 月17日於下列時間
    、處所分別為警持搜索票搜索而查獲之毒品亦為其所持有，
    然此部分於起訴書僅為扣案物之記載，起訴書既未就被告陳
    瑞謙此部分行為敘述犯罪之時間、地點，而非屬起訴範圍，
    是此部分亦應由檢察官另行起訴。
  (一)98年6 月17日凌晨0 時40分許，為警持搜索票進入桃園縣中
    壢市○○○路16巷25號4 樓陳瑞謙之租屋處搜索，並扣得陳
    瑞謙所有之海洛因1 包（淨重1.55公克，見第16985 號卷第
    87頁扣押物品目錄表、第362 頁鑑定書）。
  (二)98年6 月17日凌晨1 時50分許，為警持搜索票進入吳愷軒位
    於桃園縣桃園市○○○街327 巷2 號住處搜索，並扣得大麻
    1 包（驗餘淨重8.3702公克，見第16985 號卷第93頁扣押物
    品目錄表、本院卷三第116 頁毒品鑑定書），經被告陳瑞謙
    、吳愷軒於警詢中自陳為被告陳瑞謙所有（見偵字第16985
    號卷第19、43頁）。
  (三)98年6 月17日凌晨3 時20分許，為警持搜索票進入陳瑞謙之
    女友張珮茹位於臺北縣新莊市○○路377 巷17弄62號5 樓住
    處搜索，並扣得陳瑞謙所有海洛因1 包、海洛因殘渣袋1 包
    （驗餘總淨重0.89公克，見第16985 號卷第98頁扣押物品目
    錄表、第362 頁鑑定書）。
據上論斷，應依刑事訴訟法第299 條第1 項前段、第300 條，藥
事法第83條第1 項，毒品危害防制條例第4 條第2 項、第18條第
1項 、第19條第1 項，刑法第11條前段、第28條、第47條第1 項
、第38條第1 項第2 款、第51條第5 款，判決如主文。
本案經檢察官黃致中到庭執行職務。
中    華    民    國   100    年    5     月    13    日
                    刑事第二庭審判長  法  官  王屏夏
                                      法  官  黎錦福
                                      法  官  曹惠玲
上列正本證明與原本無異。
如不服本判決，應於判決送達後10日內敘明上訴理由，向本院提
出上訴狀 (應附繕本) ，上訴於臺灣高等法院。其未敘述上訴理
由者，應於上訴期間屆滿後20日內向本院補提理由書「切勿逕送
上級法院」。
                                      書記官  蕭佩宜
中    華    民    國   100    年    5     月    17    日
附錄本案論罪科刑法條全文：
毒品危害防制條例第11條第1項
持有第一級毒品者，處3 年以下有期徒刑、拘役或新臺幣5 萬元
以下罰金。
毒品危害防制條例第4 條
製造、運輸、販賣第一級毒品者，處死刑或無期徒刑；處無期徒
刑者，得併科新臺幣2000萬元以下罰金。
製造、運輸、販賣第二級毒品者，處無期徒刑或7 年以上有期徒
刑，得併科新臺幣1000萬元以下罰金。
製造、運輸、販賣第三級毒品者，處5 年以上有期徒刑，得併科
新臺幣700 萬元以下罰金。
製造、運輸、販賣第四級毒品者，處3 年以上10年以下有期徒刑
，得併科新臺幣300 萬元以下罰金。
製造、運輸、販賣專供製造或施用毒品之器具者，處1 年以上7
年以下有期徒刑，得併科新臺幣100 萬元以下罰金。
前5 項之未遂犯罰之。
藥事法第83條
明知為偽藥或禁藥，而販賣、供應、調劑、運送、寄藏、牙保、
轉讓或意圖販賣而陳列者，處七年以下有期徒刑，得併科新臺幣
五百萬元以下罰金。
犯前項之罪，因而致人於死者，處七年以上有期徒刑，致重傷者
，處三年以上十二年以下有期徒刑。
因過失犯第一項之罪者，處二年以下有期徒刑、拘役或科新臺幣
三十萬元以下罰金。
第一項之未遂犯罰之。
----------------------------------------------------------
附表一：
 ┌──┬───────────┬─────┬────┬───────┐
 │編號│行為時間、地點、（交易│行為人使用│所犯法條│宣告刑及沒收之│
 │    │）方式、對象、交易（持│之行動電話│        │物            │
 │    │有、轉讓）毒品、數量、│號碼      │        │              │
 │    │交易之價格、扣案物品（│          │        │              │
 │    │通聯譯文所附卷頁）    │          │        │              │
 │    │                      │          │        │              │
 ├──┼───────────┼─────┼────┼───────┤
 │1   │陳瑞謙於不詳之時地，自│無        │毒品危害│陳瑞謙持有第一│
 │    │真實姓名年籍不詳綽號為│          │防制條例│級毒品，累犯，│
 │    │「阿展」之人處，取得第│          │第11條第│處有期徒刑壹年│
 │    │一級毒品海洛因3 包而持│          │1 項    │。扣案之海洛因│
 │    │有之。嗣於民國97年8 月│          │        │包（驗餘總淨│
 │    │17日晚間9 時40分許，為│          │        │重點壹陸公克│
 │    │警持本院核發之搜索票進│          │        │）沒收銷燬。上│
 │    │入臺北縣鶯歌鎮（現已改│          │        │開海洛因外包裝│
 │    │制為新北市鶯歌區，以下│          │        │袋個沒收之。│
 │    │仍援引原名）鶯桃路362-│          │        │              │
 │    │1 號「北國之春汽車旅館│          │        │              │
 │    │」第105 室搜索而查獲，│          │        │              │
 │    │始查悉上情。並扣得海洛│          │        │              │
 │    │因3 包（驗前總淨重3.16│          │        │              │
 │    │公克）。【即起訴書犯罪│          │        │              │
 │    │事實附表一編號一，並變│          │        │              │
 │    │更起訴法條如上所述】。│          │        │              │
 ├──┼───────────┼─────┼────┼───────┤
 │2   │陳瑞謙於97年8 月17日晚│無        │藥事法第│陳瑞謙明知為禁│
 │    │間9 時40分前之某時許，│          │83條第1 │藥而轉讓，累犯│
 │    │在位於上開「北國之春汽│          │項      │，處有期徒刑柒│
 │    │車旅館」第105 室內，將│          │        │月。          │
 │    │所持有數量不詳之禁藥甲│          │        │              │
 │    │基安非他命無償轉讓予胡│          │        │              │
 │    │順仲，胡順仲旋即將該毒│          │        │              │
 │    │品施用解癮。          │          │        │              │
 │    │                      │          │        │              │
 │    │                      │          │        │              │
 ├──┼───────────┼─────┼────┼───────┤
 │3   │民國98年6 月11日凌晨3 │陳瑞謙所│毒品危害│陳瑞謙共同販賣│
 │    │時50分許，陳瑞謙先以右│有之行動電│防制條例│第二級毒品，累│
 │    │開行動電話撥打吳愷軒（│話門號：  │第4 條第│犯，處有期徒刑│
 │    │綽號：發燒、妹妹）所有│0000000000│2 項販賣│捌年。扣案之  │
 │    │之右開行動電話，通知任│吳愷軒所│第2級 毒│SONY ERICSSON │
 │    │海平將至吳愷軒住處拿取│有之行動電│品罪。  │手機壹支（內含│
 │    │所交易之甲基安非他命。│話門號：  │        │門號0000000000│
 │    │嗣於同日凌晨4 時6 分許│0000000000│        │號SIM 卡壹張）│
 │    │，成年男子任海平以門號│          │        │、MOTOROLA手機│
 │    │為0000000000號之行動電│          │        │壹支（內含門號│
 │    │話，撥打陳瑞謙所有之右│          │        │0000000000號  │
 │    │開行動電話，與陳瑞謙確│          │        │SIM 卡壹張）、│
 │    │定以新臺幣1 萬元價格購│          │        │電子磅秤臺、│
 │    │買4 公克之甲基安非他命│          │        │小型分裝袋玖包│
 │    │，並於吳愷軒位於桃園縣│          │        │、中型分裝袋貳│
 │    │桃園市○○○街327 巷2 │          │        │包均沒收之。未│
 │    │號住處交易完成。（見98│          │        │扣案之犯罪所得│
 │    │年度偵字第16985 號偵查│          │        │新臺幣壹萬元與│
 │    │卷第129 頁、第131 頁譯│          │        │吳愷軒連帶沒收│
 │    │文）【即起訴書犯罪事實│          │        │，如不能沒收時│
 │    │附表一編號六及檢察官補│          │        │，以其與吳愷軒│
 │    │充理由書（見本院卷二第│          │        │財產連帶抵償之│
 │    │15頁）附表一編號六-2部│          │        │。            │
 │    │分】                  │          │        ├───────┤
 │    │                      │          │        │吳愷軒共同販賣│
 │    │                      │          │        │第二級毒品，處│
 │    │                      │          │        │有期徒刑柒年捌│
 │    │                      │          │        │月。扣案之SONY│
 │    │                      │          │        │ERICSSON手機壹│
 │    │                      │          │        │支（內含門號  │
 │    │                      │          │        │0000000000號  │
 │    │                      │          │        │SIM 卡壹張）、│
 │    │                      │          │        │MOTOROLA手機壹│
 │    │                      │          │        │支（內含門號  │
 │    │                      │          │        │0000000000號  │
 │    │                      │          │        │SIM 卡壹張）、│
 │    │                      │          │        │電子磅秤臺、│
 │    │                      │          │        │小型分裝袋玖包│
 │    │                      │          │        │、中型分裝袋貳│
 │    │                      │          │        │包均沒收之。未│
 │    │                      │          │        │扣案之犯罪所得│
 │    │                      │          │        │新臺幣壹萬元與│
 │    │                      │          │        │陳瑞謙連帶沒收│
 │    │                      │          │        │，如不能沒收時│
 │    │                      │          │        │，以其與陳瑞謙│
 │    │                      │          │        │財產連帶抵償之│
 │    │                      │          │        │。            │
 ├──┼───────────┼─────┼────┼───────┤
 │4   │98年6 月11日晚間6時32 │陳瑞謙所│毒品危害│陳瑞謙共同販賣│
 │    │分許，陳瑞謙先以右開行│有之行動電│防制條例│第二級毒品，累│
 │    │動電話撥打吳愷軒所有之│話門號：  │第4 條第│犯，處有期徒刑│
 │    │右開行動電話，通知姓名│0000000000│2 項販賣│柒年陸月。扣案│
 │    │年籍不詳綽號為「胖小雅│吳愷軒所│第2級 毒│之SONY  ERICSS│
 │    │」（音譯）之成年人已至│有之行動電│品罪。  │0N手機壹支（內│
 │    │吳愷軒住處樓下拿取所約│話門號：  │        │含門號00000000│
 │    │定交易之甲基安非他命，│0000000000│        │18號SIM 卡壹張│
 │    │並要求吳愷軒將數量為  │          │        │）、MOTOROLA手│
 │    │0.3 公克、價格為1,000 │          │        │機壹支（內含門│
 │    │元之安非他命送往其住處│          │        │號0000000000號│
 │    │樓下，嗣由吳愷軒與「胖│          │        │SIM 卡壹張）、│
 │    │小雅」交易完成。（見98│          │        │電子磅秤臺、│
 │    │年度偵字第16985 號偵查│          │        │小型分裝袋玖包│
 │    │卷第134 頁譯文）【即起│          │        │、中型分裝袋貳│
 │    │訴書犯罪事實附表一編號│          │        │包均沒收之。未│
 │    │六及檢察官補充理由書（│          │        │扣案之犯罪所得│
 │    │見本院卷二第15頁）附表│          │        │新臺幣壹仟元與│
 │    │一編號六-3部分】      │          │        │吳愷軒連帶沒收│
 │    │                      │          │        │，如不能沒收時│
 │    │                      │          │        │，以其與吳愷軒│
 │    │                      │          │        │財產連帶抵償之│
 │    │                      │          │        │。            │
 │    │                      │          │        ├───────┤
 │    │                      │          │        │吳愷軒共同販賣│
 │    │                      │          │        │第二級毒品，處│
 │    │                      │          │        │有期徒刑柒年貳│
 │    │                      │          │        │月。扣案之SONY│
 │    │                      │          │        │ERICSSON手機壹│
 │    │                      │          │        │支（內含門號09│
 │    │                      │          │        │00000000號SIM │
 │    │                      │          │        │卡壹張）、MOTO│
 │    │                      │          │        │ROLA手機壹支（│
 │    │                      │          │        │內含門號093393│
 │    │                      │          │        │9398號SIM 卡壹│
 │    │                      │          │        │張）、電子磅秤│
 │    │                      │          │        │臺、小型分裝│
 │    │                      │          │        │袋玖包、中型分│
 │    │                      │          │        │裝袋貳包均沒收│
 │    │                      │          │        │之。未扣案之犯│
 │    │                      │          │        │罪所得新臺幣壹│
 │    │                      │          │        │仟元與陳瑞謙連│
 │    │                      │          │        │帶沒收，如不能│
 │    │                      │          │        │沒收時，以其與│
 │    │                      │          │        │陳瑞謙財產連帶│
 │    │                      │          │        │抵償之。      │
 │    │                      │          │        │              │
 ├──┼───────────┼─────┼────┼───────┤
 │5   │98年6 月12日中午12時47│陳瑞謙所│毒品危害│陳瑞謙共同販賣│
 │    │分許，任海平以門號為  │有之行動電│防制條例│第二級毒品，累│
 │    │0000000000號之行動電話│話門號：  │第4 條第│犯，處有期徒刑│
 │    │，撥打陳瑞謙所有之右開│0000000000│3 項販賣│捌年貳月。扣案│
 │    │行動電話，與陳瑞謙約定│吳愷軒所│第3級 毒│之甲基安非他命│
 │    │欲購買半兩之甲基安非他│有之行動電│品罪。  │伍包（驗餘總淨│
 │    │命，陳瑞謙乃告知任海平│話門號：  │        │重貳拾肆點貳陸│
 │    │至吳愷軒處向吳愷軒拿取│0000000000│        │捌捌公克）均沒│
 │    │。嗣於同日下午1 時36分│          │        │收銷燬之，上開│
 │    │許，任海平至吳愷軒位於│          │        │甲基安非他命之│
 │    │桃園縣桃園市○○○街  │          │        │外包裝袋伍只、│
 │    │327 巷2 號住處樓下，再│          │        │SONYERICSSON手│
 │    │次以上開行動電話撥打陳│          │        │機壹支（內含門│
 │    │瑞謙右開行動電話，並約│          │        │號0000000000號│
 │    │定半兩之甲基安非他命價│          │        │SIM 卡壹張）、│
 │    │格為2 萬8,000 元。嗣再│          │        │MOTOROLA手機壹│
 │    │由陳瑞謙以右開電話撥打│          │        │支（內含門號09│
 │    │吳愷軒之右開電話，通知│          │        │00000000號SIM │
 │    │吳愷軒至上開住處樓下與│          │        │卡壹張）、電子│
 │    │任海平交易完成。（見98│          │        │磅秤臺、小型│
 │    │年度偵字第16985 號偵查│          │        │分裝袋玖包、中│
 │    │卷第135 至137 頁譯文）│          │        │型分裝袋貳包均│
 │    │【即起訴書犯罪事實附表│          │        │沒收之。未扣案│
 │    │一編號六及檢察官補充理│          │        │之犯罪所得新臺│
 │    │由書（見本院卷二公克第│          │        │幣貳萬捌仟元與│
 │    │15頁）附表一編號六-4部│          │        │吳愷軒連帶沒收│
 │    │分】                  │          │        │，如不能沒收時│
 │    │                      │          │        │，以其與吳愷軒│
 │    │                      │          │        │財產連帶抵償之│
 │    │                      │          │        │。            │
 │    │                      │          │        ├───────┤
 │    │                      │          │        │吳愷軒共同販賣│
 │    │                      │          │        │第二級毒品，處│
 │    │                      │          │        │有期徒刑柒年拾│
 │    │                      │          │        │月。扣案之甲基│
 │    │                      │          │        │安非他命伍包（│
 │    │                      │          │        │驗餘總淨重貳拾│
 │    │                      │          │        │肆點貳陸捌捌公│
 │    │                      │          │        │克）均沒收銷燬│
 │    │                      │          │        │之，上開甲基安│
 │    │                      │          │        │非他命之外包裝│
 │    │                      │          │        │帶伍只、SONYER│
 │    │                      │          │        │ICSSON手機壹支│
 │    │                      │          │        │（內含門號09上│
 │    │                      │          │        │00000000號SIM │
 │    │                      │          │        │卡壹張）、MOTO│
 │    │                      │          │        │ROLA手機壹支（│
 │    │                      │          │        │內含門號093393│
 │    │                      │          │        │9398號SIM 卡壹│
 │    │                      │          │        │張）、電子磅秤│
 │    │                      │          │        │臺、小型分裝│
 │    │                      │          │        │袋玖包、中型分│
 │    │                      │          │        │裝袋貳包均沒收│
 │    │                      │          │        │之。未扣案之犯│
 │    │                      │          │        │罪所得新臺幣貳│
 │    │                      │          │        │萬捌仟元與陳瑞│
 │    │                      │          │        │謙連帶沒收，如│
 │    │                      │          │        │不能沒收時，以│
 │    │                      │          │        │其與陳瑞謙財產│
 │    │                      │          │        │連開帶抵償之。│
 │    │                      │          │        │              │
 └──┴───────────┴─────┴────┴───────┘
附表二：
 ┌──┬──┬───┬────┬───────┬───┬──────┐
 │編號│犯罪│時間  │地點    │方式及內容    │數量、│備註        │
 │    │模式│      │        │              │價格  │            │
 │    │    │      │        │              │      │            │
 ├──┼──┼───┼────┼───────┼───┼──────┤
 │1   │意圖│97年8 │臺北縣鶯│被告葉怡軒與陳│如左所│即起訴書附表│
 │    │販賣│月17日│歌鎮鶯桃│瑞謙共同意圖販│示    │一編號一部分│
 │    │而持│      │路362 之│賣而持有第一級│      │，至被告陳瑞│
 │    │有第│      │1號 「北│毒品海洛因及第│      │謙意圖販賣而│
 │    │一、│      │國之春汽│二級毒品甲基安│      │持有第一級毒│
 │    │二級│      │車旅館」│非他命，並扣得│      │品部分，業經│
 │    │毒品│      │10 5號房│安非他命11包（│      │本院變更起訴│
 │    │海洛│      │內      │驗餘總毛重21. │      │法條為同條例│
 │    │因、│      │        │76 公克）、海 │      │第11條第項之│
 │    │安非│      │        │洛因3 包（驗  │      │持有毒品罪，│
 │    │他命│      │        │餘總淨重--公克│      │意圖販賣而持│
 │    │    │      │        │）、葡萄糖1 包│      │有第二級毒品│
 │    │    │      │        │、小分裝袋50個│      │罪部分亦經本│
 │    │    │      │        │、大分裝袋15個│      │院不另為免訴│
 │    │    │      │        │、玻璃球1 顆、│      │判決，已如上│
 │    │    │      │        │電子磅秤1 台、│      │述。        │
 │    │    │      │        │43萬5,000 元。│      │            │
 ├──┼──┼───┼────┼───────┼───┼──────┤
 │2   │明知│97年8 │臺北縣鶯│胡順仲於左列時│數量不│即起訴書附表│
 │    │安非│月17日│歌鎮鶯桃│間、地點向陳瑞│詳    │一編號二部分│
 │    │他命│      │路362 之│謙表示已無安非│      │，被告陳瑞謙│
 │    │為禁│      │1號 「北│他命可施用，向│      │部分業經本院│
 │    │藥，│      │國之春汽│陳瑞謙詢問可否│      │為有罪認定，│
 │    │轉讓│      │車旅館」│使用陳瑞謙所有│      │詳如上述。  │
 │    │第二│      │10 5號房│之安非他命，陳│      │            │
 │    │級毒│      │內      │瑞謙表示要用就│      │            │
 │    │品安│      │        │拿去，陳瑞謙確│      │            │
 │    │非他│      │        │轉讓第二級毒品│      │            │
 │    │命  │      │        │安非他命予胡順│      │            │
 │    │    │      │        │仲施用        │      │            │
 ├──┼──┼───┼────┼───────┼───┼──────┤
 │3   │販賣│97年8 │桃園市中│劉得泰（已死亡│以2000│            │
 │    │第一│月間某│正路某電│，另為不起訴處│元之代│            │
 │    │級毒│日    │動遊戲場│分）於左列時間│價，購│            │
 │    │品海│      │內      │、地點向陳瑞謙│買0.3 │            │
 │    │洛因│      │        │購買第一級毒品│公克第│            │
 │    │    │      │        │海洛因        │一級毒│            │
 │    │    │      │        │              │品海洛│            │
 │    │    │      │        │              │因    │            │
 │    │    │      │        │              │      │            │
 │    │    │      │        │              │      │            │
 ├──┼──┼───┼────┼───────┼───┼──────┤
 │4   │販賣│98年4 │桃園市三│吳國全於左列時│以5000│犯罪事實僅記│
 │    │第一│月26日│民路與春│間、地點向陳瑞│元之代│載販賣第一級│
 │    │級毒│上午8 │日路口  │謙購買第一級毒│價，購│毒品之事實，│
 │    │品海│時許  │        │品海洛因      │買0.8 │是附表犯罪模│
 │    │洛因│      │        │              │公克第│式欄內販賣第│
 │    │    │      │        │              │一級毒│二級毒品安非│
 │    │    │      │        │              │品海洛│他命顯屬贅載│
 │    │    │      │        │              │因    │。          │
 │    │    │      │        │              │      │            │
 │    │    │      │        │              │      │            │
 │    │    │      │        │              │      │            │
 ├──┼──┼───┼────┼───────┼───┼──────┤
 │5   │明知│98年5 │桃園縣桃│吳愷軒在左列時│數量不│            │
 │    │安非│月間及│園市中正│間、地點向陳瑞│詳    │            │
 │    │他命│98年6 │三路    │謙無償取得第二│      │            │
 │    │為禁│月初  │        │級毒品安非他命│      │            │
 │    │藥，│      │        │，陳瑞謙確有轉│      │            │
 │    │轉讓│      │        │讓第二級毒品安│      │            │
 │    │第二│      │        │非他命予吳愷軒│      │            │
 │    │級毒│      │        │施用，次數於98│      │            │
 │    │品安│      │        │年5月間2次，98│      │            │
 │    │非他│      │        │年6月初1次    │      │            │
 │    │命  │      │        │              │      │            │
 │    │    │      │        │              │      │            │
 │    │    │      │        │              │      │            │
 │    │    │      │        │              │      │            │
 │    │    │      │        │              │      │            │
 ├──┼──┼───┼────┼───────┼───┼──────┤
 │6   │販賣│98年6 │不詳    │陳瑞謙將第二級│不詳  │即起訴書附表│
 │    │第二│月11日│        │毒品安非他命放│      │一編號六及檢│
 │    │級毒│某時  │        │置於吳愷軒之住│      │察官補充理由│
 │    │品甲│      │        │處，再由陳瑞謙│      │書附表一編號│
 │    │基安│      │        │指示吳愷軒將毒│      │六-1部分    │
 │    │非他│      │        │品運送予購買毒│      │            │
 │    │命  │      │        │品之「阿彬」（│      │            │
 │    │    │      │        │音譯），惟「阿│      │            │
 │    │    │      │        │彬」不願向吳愷│      │            │
 │    │    │      │        │軒取貨，改由許│      │            │
 │    │    │      │        │萬德送貨      │      │            │
 │    │    │      │        │              │      │            │
 │    │    │      │        │              │      │            │
 │    │    │      │        │              │      │            │
 │    │    │      │        │              │      │            │
 │    │    ├───┼────┼───────┼───┼──────┤
 │    │    │98年6 │桃園縣桃│陳瑞謙將第二級│4 公克│即起訴書附表│
 │    │    │月11日│園市中正│毒品安非他命放│安非他│一編號六及檢│
 │    │    │凌晨4 │三路附近│置於吳愷軒之住│命、1 │察官補充理由│
 │    │    │時6分 │        │處，再由陳瑞謙│萬元  │書附表一編號│
 │    │    │29 秒 │        │以電話指示吳愷│      │六-2部分，又│
 │    │    │左右  │        │軒將毒品運送予│      │此部分被告陳│
 │    │    │      │        │購買毒品之買家│      │瑞謙、吳愷軒│
 │    │    │      │        │「海萍（瓶）」│      │業經本院為有│
 │    │    │      │        │之人          │      │罪之認定，已│
 │    │    │      │        │              │      │如上述。    │
 │    │    │      │        │              │      │            │
 │    │    │      │        │              │      │            │
 │    │    ├───┼────┼───────┼───┼──────┤
 │    │    │98年6 │同上    │陳瑞謙將第二級│0.3 公│即起訴書附表│
 │    │    │月11日│        │毒品安非他命放│克安非│一編號六及檢│
 │    │    │下午6 │        │置於吳愷軒之住│他命  │察官補充理由│
 │    │    │時32分│        │處，再由陳瑞謙│1,000 │書附表一編號│
 │    │    │38秒至│        │以電話指示吳愷│元    │六-3部分，又│
 │    │    │46 分 │        │軒將毒品運送予│      │此部分被告陳│
 │    │    │31 秒 │        │購買毒品之買家│      │瑞謙、吳愷軒│
 │    │    │      │        │「胖小雅」之人│      │業經本院為有│
 │    │    │      │        │              │      │罪之認定，已│
 │    │    │      │        │              │      │如上述。    │
 │    │    ├───┼────┼───────┼───┼──────┤
 │    │    │98年6 │同上    │陳瑞謙將第二級│半兩安│即起訴書附表│
 │    │    │月12日│        │毒品安非他命放│非他命│一編號六及檢│
 │    │    │下午1 │        │置於吳愷軒之住│、每克│察官補充理由│
 │    │    │時38分│        │處，再由陳瑞謙│2,800 │書附表一編號│
 │    │    │43秒左│        │以電話指示吳愷│元    │六-4部分，又│
 │    │    │右    │        │軒將毒品運送予│      │此部分被告陳│
 │    │    │      │        │購買毒品之買家│      │瑞謙、吳愷軒│
 │    │    │      │        │「海萍（瓶）」│      │業經本院為有│
 │    │    │      │        │之人          │      │罪之認定，已│
 │    │    │      │        │              │      │如上述。    │
 ├──┼──┼───┼────┼───────┼───┼──────┤
 │7   │轉讓│98年5 │桃園縣中│葉怡軒於左列時│數量不│            │
 │    │第一│月間  │壢市華美│間、地點向陳瑞│詳    │            │
 │    │級毒│      │一路    │謙無償取得第一│      │            │
 │    │品海│      │        │級毒品海洛因，│      │            │
 │    │洛因│      │        │陳瑞謙確有轉讓│      │            │
 │    │    │      │        │第一級毒品海洛│      │            │
 │    │    │      │        │因予葉怡軒施用│      │            │
 │    │    │      │        │，次數1次     │      │            │
 ├──┼──┼───┼────┼───────┼───┼──────┤
 │8   │販賣│98年5 │桃園縣中│葉怡軒於左列時│第1 次│            │
 │    │第二│月間  │壢市華美│間、地點向陳瑞│第二級│            │
 │    │級毒│      │一路    │謙購買第二級毒│毒品安│            │
 │    │品安│      │        │品安非他命，次│非他命│            │
 │    │非他│      │        │數2次         │1 兩，│            │
 │    │命  │      │        │              │價格5 │            │
 │    │    │      │        │              │萬元；│            │
 │    │    │      │        │              │第2 次│            │
 │    │    │      │        │              │第二級│            │
 │    │    │      │        │              │毒品安│            │
 │    │    │      │        │              │非他命│            │
 │    │    │      │        │              │4 公克│            │
 │    │    │      │        │              │，每公│            │
 │    │    │      │        │              │克2000│            │
 │    │    │      │        │              │元    │            │
 │    │    │      │        │              │      │            │
 └──┴──┴───┴────┴───────┴───┴──────┘
附表三：
 ┌──┬────┬────┬──────┬───────┬─────┐
 │編號│犯罪模式│時間    │地點        │方式及內容    │數量、價格│
 ├──┼────┼────┼──────┼───────┼─────┤
 │1   │販賣第二│98年2月 │桃園縣中壢市│劉佳鑫於左列時│第1次以   │
 │    │級毒品安│底、98年│環中東路    │間、地點向許│6000元購買│
 │    │非他命  │3月底   │            │惠購買第二級毒│2公克安非 │
 │    │        │        │            │品安非他命，次│他命；第2 │
 │    │        │        │            │數2次         │次以3000元│
 │    │        │        │            │              │購買1公克 │
 │    │        │        │            │              │安非他命  │
 ├──┼────┼────┼──────┼───────┼─────┤
 │2   │販賣第一│98年2月 │桃園縣中壢市│石崇義於左列時│第1次以   │
 │    │、二級毒│間      │            │間、地點向許│6000元之代│
 │    │品海洛因│        │            │惠購買第一、二│價購買2公 │
 │    │、安非他│        │            │級毒品海洛因、│克安非他命│
 │    │命      │        │            │安非他命，次數│；第二次以│
 │    │        │        │            │98年2月間2次；│6000元之代│
 │    │        │        │            │98年3月間2次；│價購買2公 │
 │    │        │        │            │98年4月間1次98│克安非他命│
 │    │        │        │            │年5月間2次    │，以6000元│
 │    │        │        │            │              │之代價購買│
 │    │        │        │            │              │0.9公克海 │
 │    │        │        │            │              │洛因      │
 │    │        ├────┤            │              ├─────┤
 │    │        │98年3月 │            │              │第1次以   │
 │    │        │間      │            │              │5000元之代│
 │    │        │        │            │              │價購買0.9 │
 │    │        │        │            │              │公克海洛因│
 │    │        │        │            │              │；第2次以 │
 │    │        │        │            │              │5000元之代│
 │    │        │        │            │              │價購買0.9 │
 │    │        │        │            │              │公克海洛因│
 │    │        │        │            │              │，及以6000│
 │    │        │        │            │              │元之代價購│
 │    │        │        │            │              │買2公克安 │
 │    │        │        │            │              │非他命    │
 │    │        ├────┤            │              ├─────┤
 │    │        │98年4月 │            │              │以5000元之│
 │    │        │間      │            │              │代價購買  │
 │    │        │        │            │              │0.9公克海 │
 │    │        │        │            │              │落因      │
 │    │        ├────┤            │              ├─────┤
 │    │        │98年5月 │            │              │第1次以   │
 │    │        │間      │            │              │5000元之代│
 │    │        │        │            │              │價購買0.9 │
 │    │        │        │            │              │公克海洛因│
 │    │        │        │            │              │；第2次以 │
 │    │        │        │            │              │6000元之代│
 │    │        │        │            │              │價購買2公 │
 │    │        │        │            │              │克安非他命│
 ├──┼────┼────┼──────┼───────┼─────┤
 │3   │販賣第一│98年4月 │桃園縣中壢市│邱子軒於左列時│均以9000元│
 │    │級毒品海│間      │            │間、地點向許│之代價購買│
 │    │洛因    │        │            │惠購買第一級毒│1.8公克海 │
 │    │        │        │            │品海洛因，次數│洛因      │
 │    │        ├────┤            │98年4月間5次；├─────┤
 │    │        │98年5月 │            │98年5月間1次  │以4000元之│
 │    │        │間      │            │              │代價購買  │
 │    │        │        │            │              │0.9公克海 │
 │    │        │        │            │              │洛因      │
 ├──┼────┼────┼──────┼───────┼─────┤
 │4   │販賣第二│98年1月 │桃園縣中壢市│曹金海於左列時│以每公克  │
 │    │級毒品安│間至5月 │            │間、地點向許│2500至3500│
 │    │非他命  │間      │            │惠購買第二級毒│元之代價購│
 │    │        │        │            │品安非他命，次│買8.5公克 │
 │    │        │        │            │數為7次       │至17.5公克│
 │    │        │        │            │              │安非他命  │
 ├──┼────┼────┼──────┼───────┼─────┤
 │5   │販賣第一│98年4、5│桃園縣中壢市│許惠與鍾文淦│數量不詳  │
 │    │、二級毒│月間    │            │共同販賣毒品，│          │
 │    │品海洛因│        │            │先由許惠聯繫│          │
 │    │、安非他│        │            │販賣毒品之對象│          │
 │    │命      │        │            │，再由鍾文淦將│          │
 │    │        │        │            │毒品運送至購買│          │
 │    │        │        │            │毒品之人，從98│          │
 │    │        │        │            │年4月25日開始 │          │
 │    │        │        │            │，最後一次是98│          │
 │    │        │        │            │年5月12日下午3│          │
 │    │        │        │            │時許，送至桃園│          │
 │    │        │        │            │縣中壢市環中東│          │
 │    │        │        │            │路與榮安一街口│          │
 │    │        │        │            │，次數10次（包│          │
 │    │        │        │            │含董桂霖）    │          │
 └──┴────┴────┴──────┴───────┴─────┘